
# Comparateur insee

## nettoyage

```{r}
comp=read.csv2("../data/base_cc_comparateur.csv",dec=".")%>%
  data.table()
```


```{r}
var_selec=c("P17_POP","P12_POP","SUPERF","NAIS1217",
            "DECE1217","P17_MEN",
            "NAISD19","DECESD19","P17_LOG",
            "P17_RP","P17_RSECOCC","P17_LOGVAC","P17_RP_PROP",
            "NBMENFISC17","PIMP17","MED17","TP6017","P17_EMPLT",
            "P17_EMPLT_SAL","P12_EMPLT","P17_POP1564","P17_CHOM1564",
            "P17_ACT1564",
            "ETTOT15","ETAZ15","ETBE15","ETFZ15","ETGU15","ETGZ15","ETOQ15",
            "ETTEF115","ETTEFP1015")

for (n in var_selec){
  comp[[n]]=as.numeric(comp[[n]])
}
```


```{r}
comp$dpop17=comp$P17_POP/comp$SUPERF
comp$dpop12=comp$P12_POP/comp$SUPERF
comp$tnai17=comp$NAIS1217/comp$P17_POP
comp$dlog17=comp$P17_LOG/comp$SUPERF
comp$trp17=comp$P17_RP/comp$P17_LOG

comp$tchom=comp$P17_CHOM1564/comp$P17_ACT1564
```

```{r}
comp$etpsurf=comp$ETTOT15/comp$SUPERF
comp$etppop=comp$ETTOT15/comp$P17_POP

comp$tETAZ15=comp$ETAZ15/comp$ETTOT15
comp$tETBE15=comp$ETBE15/comp$ETTOT15
comp$tETFZ15=comp$ETFZ15/comp$ETTOT15
comp$tETGU15=comp$ETGU15/comp$ETTOT15
comp$tETGZ15=comp$ETGZ15/comp$ETTOT15
comp$tETOQ15=comp$ETOQ15/comp$ETTOT15
comp$tETTEF115=comp$ETTEF115/comp$ETTOT15
comp$tETTEFP1015=comp$ETTEFP1015/comp$ETTOT15

```


## Par code postal

si la jointure se fait par code postal, on peut faire une aggrégation par code postal.
Mais dans le fichier de sirene, on a le code insee


```{r}

cpinsee=read.csv2("../data/correspondance-code-insee-code-postal.csv")%>%data.table()

```

```{r}
comp=merge(comp,cpinsee,by.x="CODGEO",by.y="Code.INSEE")

comp[,.N,by=Code.Postal]

```

```{r}
comp[Code.Postal=="10200"]
```


```{r}
comp_cp=comp[,.(dpop17=mean(dpop17),
                dpop12=mean(dpop12),
                tnai17=mean(tnai17),
                dlog17=mean(dlog17),
                trp17=mean(trp17),
                tchom=mean(tchom),
                med=mean(MED17)),
             by=Code.Postal]
```


```{r}
names(comp_cp)
```


## jointure avec siret

on fait une jointure pour avoir des infos insee pour les établissements


```{r}

siret_comp=merge(siret,
          comp,
          by.x="codeCommuneEtablissement",
          by.y="Code.Postal",
          all.x=T)

```

```{r}
names(siret_comp)
```

## Aggrégation SIREN

Pour une entreprise, on fait une aggrégation

```{r}
siren_comp=siret_comp[,.(net=.N,
                         anc=mean(ancien,na.rm=T),
                         dpop17=mean(dpop17,na.rm=T),
                         dpop12=mean(dpop12,na.rm=T),
                         tnai17=mean(tnai17,na.rm=T),
                         dlog17=mean(dlog17,na.rm=T),
                         trp17=mean(trp17,na.rm=T),
                         tchom=mean(tchom,na.rm=T),
                         MED17=mean(MED17,na.rm=T),
                         TP6017=mean(TP6017,na.rm=T),
                         etpsurf=mean(etpsurf,na.rm=T),
                         etppop=mean(etppop,na.rm=T),
                         tETAZ15=mean(tETAZ15,na.rm=T),
                         tETBE15=mean(tETBE15,na.rm=T),
                         tETFZ15=mean(tETFZ15,na.rm=T),
                         tETGU15=mean(tETGU15,na.rm=T),
                         tETGZ15=mean(tETGZ15,na.rm=T),
                         tETOQ15=mean(tETOQ15,na.rm=T),
                         tETTEF115=mean(tETTEF115,na.rm=T),
                         tETTEFP1015=mean(tETTEFP1015,na.rm=T),
                         P17_POP=sum(P17_POP,na.rm=T),
                         SUPERF=sum(SUPERF,na.rm=T),
                         P12_POP=sum(P12_POP,na.rm = T),
                         NAIS1217=sum(NAIS1217,na.rm = T),
                         DECE1217=sum(DECE1217,na.rm = T),
                         P17_MEN=sum(P17_MEN,na.rm = T),
                         NAISD19=sum(NAISD19,na.rm=T),
                         DECESD19=sum(DECESD19,na.rm = T),
                         P17_LOG=sum(P17_LOG,na.rm=T),
                         P17_LOGVAC=sum(P17_LOGVAC,na.rm=T),
                         ETAZ15=sum(ETAZ15,na.rm=T),
                         ETBE15=sum(ETBE15,na.rm=T),
                         ETFZ15=sum(ETFZ15,na.rm=T),
                         ETGU15=sum(ETGU15,na.rm=T),
                         ETGZ15=sum(ETGZ15,na.rm=T),
                         ETOQ15=sum(ETOQ15,na.rm=T)),
                      by=siren]
```

```{r}
siren_comp$siren=as.numeric(siren_comp$siren)
```

```{r}
saveRDS(siren_comp,"../data/siren_comp.RDS")
```

```{r}
siren_comp=readRDS("../data/siren_comp.RDS")
```


## Jointure avec SIRENE

à refaire si besoin pour toute la base siren, a priori, pas besoin, car la base d'apprentissage se fait entre sirene actif et les bases CA

Ensuite, si on veut, on rajoute les données insee à cette base


```{r}

sirene_a$siren=as.numeric(sirene_a$siren)

sirene=merge(sirene_a[,c("siren","trancheEffectifsUniteLegale","categorieJuridiqueUniteLegale","activitePrincipaleUniteLegale",
                       "caractereEmployeurUniteLegale","naf4","naf3","naf2","cj1","cj2","cj3")],
             sirene_comp,by="siren")


```

```{r}
sirene[,.N,by=siren][order(N)]
```

# Insee

## Iris

données venant d'apur

```{r}
iris_data=iris_apur@data%>%data.table()
iris_data$C_IR=as.character(iris_data$C_IR)
```

```{r}

iris_data=iris_data%>%
  mutate(totalm2=M2_POP+M2_EMP-M2_IP,
         testp=totalm2/SHAPE_Area,
         pstat=M2_IP/SHAPE_Area,
         ppop=M2_POP/SHAPE_Area,
         pemp=M2_EMP/SHAPE_Area)

datatable(iris_data[substr(C_CAINSEE,1,2)=="75",
                    c("C_IR","L_IR","pstat","ppop","pemp")])

```

```{r}

sum(iris_data[substr(C_CAINSEE,1,2)=="75"]$SHAPE_Area)
sum(iris_data[substr(C_CAINSEE,1,2)=="75"]$totalm2)
sum(iris_data[substr(C_CAINSEE,1,2)=="75"]$M2_IP)

sum(iris_data[substr(C_CAINSEE,1,2)=="75"]$M2_POP)/
  sum(iris_data[substr(C_CAINSEE,1,2)=="75"]$SHAPE_Area)
sum(iris_data[substr(C_CAINSEE,1,2)=="75"]$M2_EMP)/
  sum(iris_data[substr(C_CAINSEE,1,2)=="75"]$SHAPE_Area)

iris_data[substr(C_CAINSEE,1,2)=="75",
          .(sum(SHAPE_Area)),
          by="C_CAINSEE"]

```


## Revenu

```{r}
fildisp=read.xlsx("../data/insee/BASE_TD_FILO_DISP_IRIS_2018.xlsx",
                  startRow = 6, colNames = TRUE,
                  skipEmptyCols = TRUE, rows = NULL, 
                  cols = NULL, check.names = FALSE,
                  namedRegion = NULL, na.strings = "NA", 
                  fillMergedCells = FALSE)%>%data.table()

fildisp$DISP_D518=fildisp$DISP_MED18

# Dép 75
fildisp_75=fildisp[substr(COM,1,2)=="75",]

fildisp_75_g=gather(fildisp[substr(COM,1,2)=="75",
                            c("IRIS","LIBIRIS","COM",paste0("DISP_D",1:9,"18"))],
                    "dispd","montant",-c("IRIS","LIBIRIS","COM"))%>%
  data.table()

# Dép 75
fildisp_92=fildisp[substr(COM,1,2)=="92",]

fildisp_92_g=gather(fildisp[substr(COM,1,2)=="92",
                            c("IRIS","LIBIRIS","COM",paste0("DISP_D",1:9,"18"))],
                    "dispd","montant",-c("IRIS","LIBIRIS","COM"))%>%
  data.table()


```

## formation

```{r}
# https://www.insee.fr/fr/statistiques/5055909
# Revenus, pauvreté et niveau de vie en 2018 (Iris)

diplo=read.xlsx("../data/insee/base-ic-diplomes-formation-2017.xlsx",
                startRow = 6, 
                colNames = TRUE,
                skipEmptyCols = TRUE, rows = NULL, cols = NULL, 
                check.names = FALSE,
                namedRegion = NULL, na.strings = "NA", 
                fillMergedCells = FALSE)%>%data.table()


diplo_75=diplo[substr(COM,1,2)=="75",
               c("IRIS","LIBIRIS","TYP_IRIS",
                 "P17_NSCOL15P_SUP5","P17_POP1517",
                 "P17_POP1824",
                 "P17_POP2529",
                 "P17_POP30P")]%>%
  mutate(ratio=P17_NSCOL15P_SUP5/(P17_POP1517+P17_POP1824+P17_POP2529+P17_POP30P))


iris_75_diplo=sp::merge(iris_75,diplo_75,by.x="CODE_IRIS",by.y="IRIS")
names(diplo)


```



