

# affectations codes iris

on fait uniquement pour Paris

On a deux sources: 

- ING
- Apur

Si Apur est vide, on peut prendre ING, si différent, on peut préférer apur

il faut mieux garder les deux: iris et iris_apur à distinguer (c'est pas toujours fait, attention à refaire bien)


## Données adresses

On peut utiliser une base avec quelques adresses à Paris

- Base Adresse Nationale de Paris
- Des établissements géocodés

La performance peut être un point important si on a beaucoup de données.

```{r}
siret_paris=readRDS("../data/siret_paris.rds")
```


```{r}
#siret_paris=siret_paris[etatAdministratifEtablissement=="A" & substr(codeCommuneEtablissement,1,2)=="75"]

siret_paris=siret_paris[etatAdministratifEtablissement=="A" ]

siret_paris <-  siret_paris[!is.na(longitude)]
siret_paris <- siret_paris[!is.na(latitude)]

siret_paris <- siret_paris[(longitude> -6 & longitude < 12 & latitude > 41 & latitude < 52) ]

Encoding(siret_paris$geo_adresse)<- "UTF-8"

```

## Contours IRIS


On peut utiliser deux bases différentes:

- IGN
- Apur


```{r}

iris_75_df=st_as_sf(iris_75)


```

siret_paris_iris_voies
contient le code IRIS déjà avec la variable area

```{r}
siret_paris_sf=sf::st_as_sf(siret_paris[,c("latitude","longitude")],
                            coords=c("longitude","latitude"),
                            crs=st_crs(iris_75_df))
```


```{r}
# siret_paris_sf=sf::st_as_sf(siret_paris_iris_voies[,c("latitude","longitude")],
#                             coords=c("longitude","latitude"),
#                             crs=st_crs(iris_75_df))

siret_paris_df_iris <- siret_paris_sf %>% dplyr::mutate(
  intersection = as.integer(st_intersects(geometry, iris_75_df)),
  code_iris = if_else(is.na(intersection), "", as.character(iris_75_df$CODE_IRIS[intersection]))
)


```



fusion avec la base existante

```{r}
siret_paris_iris=cbind(siret_paris,
                       data.table(siret_paris_df_iris)[,c("code_iris")])
```

# Comparaison 

Comparaison entre les résultats de deux bases: APUR et IRIS ING.

Code à mettre à jour

```{r}
siret_paris_iris=cbind(siret_paris_df,
                       data.table(siret_paris_df_iris)[,c("code_iris_apur")])

siret_paris_iris[code_iris_apur!=area,c("geo_adresse","longitude","latitude",
                                              "code_iris_apur","area")]
siret_paris_iris[code_iris_apur=="",c("geo_adresse","longitude","latitude",
                                            "code_iris_apur","area")]
       
```

```{r}
hist(siret_paris_iris$latitude)
hist(siret_paris_iris$longitude)

siret_paris_iris[,.N,by=cj2]


siret_paris_iris_cj2_92=siret_paris_iris[cj2==92]
```

pour prendren en compte les DOM TOM

```{r,eval=FALSE}

dat <- dat[(longitude> -6 & longitude < 12 & latitude > 41 & latitude < 52) | 
            (longitude> -68 & longitude < -48 & latitude > 0 & latitude < 20)|
             (longitude> 50 & longitude < 60 & latitude > -21 & latitude < -18)]


```



