---
title: "IRIS"
output: 
  flexdashboard::flex_dashboard:
    orientation: rows
    navbar:
      - { title: "Accueil", href: "index.html", align: right }
---

```{r setup, include=FALSE}
knitr::opts_chunk$set(echo = FALSE)
```

# Type IRIS

## Row {.tabset}

### Types iris



```{r}

factpal <- colorFactor(topo.colors(4), iris_75$TYP_IRIS)

leaflet() %>% addProviderTiles(providers$CartoDB.Positron)%>%
  addPolygons(data=iris_75,opacity = 1,fillOpacity = 0.5,weight = 0.8,
              fillColor  = ~factpal(TYP_IRIS),
              popup=~paste(CODE_IRIS,NOM_IRIS,TYP_IRIS))%>%
  addPolygons(data=cp_75,opacity = 1,fillOpacity = 0,weight = 0.8,color = "black")

```

### Labels

```{r,eval=FALSE}


leaflet() %>% addProviderTiles(providers$CartoDB.Positron)%>%
  addPolygons(data=iris_75,opacity = 1,fillOpacity = 0.5,weight = 0.8,
              fillColor  = ~factpal(TYP_IRIS),
              popup=~paste(CODE_IRIS,NOM_IRIS,TYP_IRIS))%>%
  addLabelOnlyMarkers(data=nz_centroid,label= ~htmltools::htmlEscape(paste(CODE_IRIS,"\n",NOM_IRIS,sep = " ")), 
                      labelOptions = labelOptions(noHide = T, direction = 'top', textOnly = T),
                      clusterOptions = markerClusterOptions())%>%
  addPolygons(data=cp_75,opacity = 1,fillOpacity = 0,weight = 0.8,color = "black")



```

### Iris Apur pop



```{r}

pal_num <- colorNumeric(c("blue","yellow","red"), NULL, n = 20)

leaflet() %>% addProviderTiles(providers$CartoDB.Positron)%>%
  addPolygons(data=iris_apur_75,opacity = 1,fillOpacity = 0.5,weight = 0.8,
              fillColor  = ~pal_num(M2_POP/SHAPE_Leng),
              popup=~paste(C_IR,L_IR,C_TYPEIR,
                           "<br>Surface pop: ",M2_POP,
                           "<br>Surface total: ",SHAPE_Leng))

```


### Iris Apur emploi


```{r}

pal_num <- colorNumeric(c("blue","yellow","red"), NULL, n = 20)

leaflet() %>% addProviderTiles(providers$CartoDB.Positron)%>%
  addPolygons(data=iris_apur_75,opacity = 1,fillOpacity = 0.5,weight = 0.8,
              fillColor  = ~pal_num(M2_EMP/SHAPE_Leng),
              popup=~paste(C_IR,L_IR,C_TYPEIR,
                           "<br>Surface pop: ",M2_EMP,
                           "<br>Surface total: ",SHAPE_Leng))

```


# Revenus

## Row {.tabset}


```{r,eval=FALSE}
# https://www.insee.fr/fr/statistiques/5055909
# Revenus, pauvreté et niveau de vie en 2018 (Iris)

fildisp_75[,.(.N,m=mean(montant)),by=c("COM","dispd")]%>%
  ggplot(aes(m,COM,color=dispd))+geom_point()+theme_bw()

# exploration

fildisp_75[COM=="75118",]%>%
  ggplot(aes(montant,IRIS,color=dispd))+geom_point()+theme_bw()

fildisp_75[COM=="75108",]%>%
  ggplot(aes(montant,IRIS,color=dispd))+geom_point()+theme_bw()


# jointure avec les contours iris

names(iris_75)

iris_75_disp=sp::merge(iris_75,fildisp_75,by.x="CODE_IRIS",by.y="IRIS")

names(iris_75_disp)


# leaflet(data = spTransform(paris_iris, CRS("+proj=longlat +datum=WGS84"))) %>% addTiles() %>%
#   addPolygons(fillColor = topo.colors(10, alpha = NULL), stroke = TRUE)

# 
# palette <- colorBin(c('#fee0d2',  #an example color scheme. you can substitute your own colors
#                       '#fcbba1',
#                       '#fc9272',
#                       '#fb6a4a',
#                       '#ef3b2c',
#                       '#cb181d',
#                       '#a50f15',
#                       '#67000d'), 
#                      bins = c(0, 5, 8, 10, 12, 14, 18, 24, 26))

# popupinfo <- paste0("<strong>Code postal: </strong>", 
#                       cp.idf$ID, " - ",cp.idf$LIB,
#                       "<br><strong>Popuplation en 2010: </strong>", 
#                       trunc(cp.idf$POP2010/1000)," k")

```

### Carto Revenu disp médian - numérique

```{r}

pal_num <- colorNumeric(c("blue","yellow","red"), NULL, n = 20)

leaflet() %>% addProviderTiles(providers$CartoDB.Positron)%>%
  addPolygons(data=iris_75_disp,opacity = 1,fillOpacity = 0.5,weight = 0.8,color="black",
              fillColor = ~pal_num(DISP_D518),
              popup=~paste(CODE_IRIS,NOM_IRIS,"<br>","revenu dispo médian: ",DISP_D518))%>%
  leaflet::addLegend(data=iris_75_disp,position="bottomright",
                     pal=pal_num,values=~DISP_D518)

```

```{r,eval=FALSE}
# tentative avec 
st_coordinates(st_as_sf(iris_75_disp))

iris_75_point_data=st_as_sf(iris_75_disp) %>% 
  st_point_on_surface() %>% 
  cbind(., st_coordinates(.)) %>%
  dplyr::select(x = X, y = Y, DISP_MED18 ) %>%
  data.table()

iris_75_point_data$geometry=NULL

dfSmoothed <- kernelSmoothing(dfObservations = iris_75_point_data[is.na(DISP_MED18)==F]
                              , sEPSG = "2154"
                              , iCellSize = 5L
                              , iBandwidth = 10000L)

choroLayer(dfSmoothed
           , var = "DISP_MED18"
           , nclass = 5
           , method = "fisher-jenks"
           , border = NA
           , legend.title.txt = "prix du SP95 en centimes")

```

```{r,eval=FALSE}
# https://keen-swartz-3146c4.netlify.app/interpolation.html#a-first-dataset

library(tidyverse)
no2 = read_csv(system.file("external/no2.csv", package = "gstat"))

library(sf)
crs = st_crs("EPSG:32632")
no2.sf = st_as_sf(no2, coords = c("station_longitude_deg", "station_latitude_deg"), crs = "OGC:CRS84") %>%
    st_transform(crs)


```


```{r,eval=FALSE}

iris_75_point=st_as_sf(iris_75_disp) %>% 
  st_point_on_surface()

iris_75_point=subset(iris_75_point,is.na(DISP_MED18)==F)



```


```{r,eval=FALSE}
ggplot() + geom_sf(data = st_as_sf(iris_75_disp)) +  
  geom_sf(data = iris_75_point, mapping = aes(col = DISP_MED18))

# build a grid 

library(stars)

st_bbox(st_as_sf(iris_75_disp)) %>%
  st_as_stars(dx = 10000) %>%
  st_crop(st_as_sf(iris_75_disp)) -> grd
grd

bounding_box=st_bbox(st_as_sf(iris_75_disp))

# autres façon

grid <- expand.grid(seq(bounding_box$xmin, bounding_box$xmax, by = 0.002),
            seq(bounding_box$ymin, bounding_box$ymax, by = .002)) %>%
  as_tibble() %>%
  mutate(id = 1:n()) %>%
  relocate(id) %>%
  setNames(c("id", "lon","lat"))

coordinates(grid) <- ~ lon + lat
proj4string(grid) <- proj4string(iris_75)



library(gstat)

i = idw(DISP_MED18~1, iris_75_point, grid)

ggplot() + geom_stars(data = i, aes(fill = var1.pred, x = x, y = y)) + 
    geom_sf(data = st_cast(de, "MULTILINESTRING")) + 
    geom_sf(data = no2.sf)

```

```{r,eval=FALSE}
# devtools::install_github("EricMarcon/SpatDiv")
library("SpatDiv")
plot(spCommunity <- rSpCommunity(n = 1, size = 100, S = 10), which.marks = "PointType")

divAccum <- DivAccum(spCommunity, n.seq = 1:10, q.seq = 0, Individual = TRUE)

library("akima")
Interpole <- with(divAccum, interp(x = SpCommunity$x, y = SpCommunity$y, 
    z = Neighborhoods["0", "10", ], xo = seq(from = 0, to = 1, by = 0.01), 
    yo = seq(from = 0, to = 1, by = 0.01)))
image(Interpole, col = topo.colors(128, alpha = 1), asp = 1)
contour(Interpole, add = TRUE)
with(divAccum, points(x = SpCommunity$x, y = SpCommunity$y, pch = 20))

```


```{r,eval=FALSE}

    ## interaction with sp objects:
    library(sp)
    ## take 30 sample points out of meuse grid:
    data(meuse.grid)
    data(meuse)
    m0 <- meuse.grid[sample(1:3103,30),]
    coordinates(m0) <- ~x+y
    
     coordinates(meuse) <- ~x+y
# proj4string(meuse) <- CRS("+init=epsg:28992")

    ## interpolate on this 30 points:
    ## note: both "meuse" and "m0" are sp objects
    ## (SpatialPointsDataFrame) !!
    ## arguments z and xo have to named, y has to be omitted!
    ipp <- interpp(meuse,z="zinc",xo=m0)
    plot(ipp)
    
    
iris_75_point_datas <- DivAccum(iris_75_point_data, n.seq = 1:10, q.seq = 0, Individual = TRUE)

Interpole <- with(iris_75_point_datas, interp(x = iris_75_point_data$x, y = iris_75_point_data$y, 
    z = Neighborhoods["0", "10", ], 
    xo = seq(from = min(iris_75_point_data$x), to = max(iris_75_point_data$x), by = 0.01), 
    yo = seq(from = min(iris_75_point_data$y), to = max(iris_75_point_data$y), by = 0.01)))
image(Interpole, col = topo.colors(128, alpha = 1), asp = 1)
contour(Interpole, add = TRUE)
with(iris_75_point_data, points(x = iris_75_point_data$x, y = iris_75_point_data$y, pch = 20))

```

```{r,eval=FALSE}

lzn.vgm <- variogram(log(zinc)~1, meuse) # calculates sample variogram values 
lzn.fit <- fit.variogram(lzn.vgm, model=vgm(1, "Gau", 900, 1)) # fit model

mean(iris_75_point$DISP_MED18)

v = variogram(DISP_MED18~1, iris_75_point)

plot(v, plot.numbers = TRUE)

```


```{r,eval=FALSE}

#  pour revenu
v0 = variogram(DISP_MED18~1, iris_75_point,cutoff=2)
plot(v0, plot.numbers = TRUE)

v.m = fit.variogram(v0, vgm(1, "Exp", 1000))

plot(v0, v.m, plot.numbers = TRUE)
```


```{r,eval=FALSE}
library(raster)

# Generate empty raster layer and rasterize points
r <- raster(crs = crs(k), vals = 0, resolution = c(0.005, 0.005), ext = extent(c(2.1,2.5,48.7,48.9))) %>%
   rasterize(k, .)

nc.st = st_rasterize(k, dx = 500, dy = 500)

pal <- colorNumeric(c("#0C2C84", "#41B6C4", "#FFFFCC"), values(r)[,"var1.pred"],
  na.color = "transparent")

plot(r)


leaflet::leaflet() %>% leaflet::addTiles() %>%
  leaflet::addRasterImage(r, colors = pal, opacity = 0.8) 



```

### Carto Revenu disp médian - quantile

```{r}

pal_quant <- colorQuantile(c("blue","yellow","red"), NULL, n = 20)

leaflet() %>% addProviderTiles(providers$CartoDB.Positron)%>%
  addPolygons(data=iris_75_disp,opacity = 1,fillOpacity = 0.5,weight = 0.8,color="black",
              fillColor = ~pal_quant(DISP_D518),
              popup=~paste(CODE_IRIS,NOM_IRIS,"<br>","revenu dispo médian: ",DISP_D518))%>%
  leaflet::addLegend(data=iris_75_disp,position="bottomright",pal=pal_quant,values=~DISP_D518)

```

### Carto Revenu disp D9

```{r}
leaflet() %>% addProviderTiles(providers$CartoDB.Positron)%>%
  addPolygons(data=iris_75_disp,opacity = 1,fillOpacity = 0.5,weight = 0.8,color="black",
              fillColor = ~pal_num(DISP_D518),
              popup=~paste(CODE_IRIS,NOM_IRIS,"<br>","revenu 9e décile: ",DISP_D918))%>%
  leaflet::addLegend(data=iris_75_disp,position="bottomright",pal=pal_num,values=~DISP_D918)

```

### Tableau de données

```{r}
fildisp_75[,c("IRIS","LIBIRIS","DISP_MED18","DISP_EQ18","DISP_PPSOC18")]%>%
  datatable(rownames = F)
```

# Niveau d'éducation

## Row {.tabset}

### Ratio bac+5 ou plus


```{r,eval=FALSE}


pal <- colorQuantile(c("blue","yellow","orange","red"), NULL, n = 100)

```



```{r}

leaflet() %>% addProviderTiles(providers$CartoDB.Positron)%>%
  addPolygons(data=iris_75_diplo,opacity = 1,fillOpacity = 0.5,weight = 0.8,color="black",
              fillColor = ~pal_num(ratio),
              popup=~paste(CODE_IRIS,NOM_IRIS,ratio))

```

### Nombre bac+5 ou plus

```{r,eval=FALSE}


iris_75_diplo=sp::merge(iris_75_diplo,iris_data,
                        by.x="CODE_IRIS","C_IR")


```


```{r}


leaflet() %>% addProviderTiles(providers$CartoDB.Positron)%>%
  addPolygons(data=iris_75_diplo,opacity = 1,fillOpacity = 0.5,weight = 0.8,color="black",
              fillColor = ~pal_num(P17_NSCOL15P_SUP5/SHAPE_Area),
              popup=~paste(CODE_IRIS,NOM_IRIS,"<br>",
                           format(P17_NSCOL15P_SUP5,digits=0)))

```


### Données

```{r}
diplo_75%>%datatable(rownames = F)
```

# CSP

## Row {.tabset}

### Variables

```{r,eval=FALSE}

csp_var=read.xlsx("../data/insee/base-ic-evol-struct-pop-2017.xlsx",sheet="Variables",startRow = 6, colNames = TRUE,
                    skipEmptyCols = TRUE, rows = NULL, cols = NULL, check.names = FALSE,
                    namedRegion = NULL, na.strings = "NA", fillMergedCells = FALSE)%>%data.table()
names(csp_var)

```


```{r}
csp_var%>%
  datatable(rownames = F,
            options = list(pageLength = 10))

```


### Données





```{r}


iris_csp_75[,c("IRIS","LIBIRIS","P17_POP","C17_POP15P","C17_POP15P_CS3","ratio_csp3","M2_POP")]%>%
  merge(data.table(ban_75_ech_df_iris_csp)[,.(nb_ad=.N),
                                      by=code_iris],
        by.x="IRIS",by.y="code_iris")%>%
  mutate(pop_par_ad=C17_POP15P/nb_ad)%>%
  mutate(pop_par_m2=C17_POP15P/M2_POP)%>%
  datatable(rownames = F)%>%
  formatCurrency(c("P17_POP","C17_POP15P_CS3","C17_POP15P"),
                 digits = 0,mark = " ",currency ="")%>%
  formatPercentage(c("ratio_csp3"),digits = 2)



```

### Cadres - num

```{r,eval=FALSE}
pal_num <- colorNumeric(c("blue","yellow","red"), NULL, n = 20)
# 

leaflet() %>% addProviderTiles(providers$CartoDB.Positron)%>%
  addPolygons(data=iris_75_csp,opacity = 1,fillOpacity = 0.5,weight = 0.8,color="black",
              fillColor = ~pal_num(C17_POP15P_CS3/SHAPE_Area),
              popup=~paste(CODE_IRIS,NOM_IRIS,"<br>",format(C17_POP15P_CS3,digits=0)))%>%
  leaflet::addLegend(data=iris_75_csp,position="bottomright",pal=pal_num,values=~C17_POP15P_CS3)

```

### Cadres ratio - num

```{r}
pal_num <- colorNumeric(c("blue","yellow","red"), NULL, n = 20)
# 

leaflet() %>% addProviderTiles(providers$CartoDB.Positron)%>%
  addPolygons(data=iris_75_csp,opacity = 1,fillOpacity = 0.5,weight = 0.8,color="black",
              fillColor = ~pal_num(ratio_csp3),
              popup=~paste(CODE_IRIS,NOM_IRIS,"<br>",format(C17_POP15P_CS3,digits=0),
                           "<br>",ratio_csp3))%>%
  leaflet::addLegend(data=iris_75_csp,position="bottomright",pal=pal_num,values=~ratio_csp3)

```



### Cadres - quantiles


```{r,eval=FALSE}
pal <- colorQuantile(c("blue","yellow","red"), NULL, n = 10)
# 

leaflet() %>% addProviderTiles(providers$CartoDB.Positron)%>%
  addPolygons(data=iris_75_csp,opacity = 1,fillOpacity = 0.5,weight = 0.8,color="black",
              fillColor = ~pal(C16_POP15P_CS3/SHAPE_Area),
              popup=~paste(CODE_IRIS,NOM_IRIS,"<br>",format(C16_POP15P_CS3,digits=0)))%>%
  leaflet::addLegend(data=iris_75_csp,position="bottomright",pal=pal,values=~C16_POP15P_CS3)

```

### Cadres ratio - num

```{r}
pal_num <- colorQuantile(c("blue","yellow","red"), NULL, n = 10)
# 

leaflet() %>% addProviderTiles(providers$CartoDB.Positron)%>%
  addPolygons(data=iris_75_csp,opacity = 1,fillOpacity = 0.5,weight = 0.8,color="black",
              fillColor = ~pal_num(ratio_csp3),
              popup=~paste(CODE_IRIS,NOM_IRIS,"<br>",format(C17_POP15P_CS3,digits=0),
                           "<br>",ratio_csp3))%>%
  leaflet::addLegend(data=iris_75_csp,position="bottomright",pal=pal_num,values=~ratio_csp3)

```


### Ouvriers - num

```{r,eval=FALSE}
pal_num <- colorNumeric(c("blue","yellow","red"), NULL, n = 50)
# 

leaflet() %>% addProviderTiles(providers$CartoDB.Positron)%>%
  addPolygons(data=iris_75_csp,opacity = 1,fillOpacity = 0.5,weight = 0.8,color="black",
              fillColor = ~pal_num(C16_POP15P_CS6/SHAPE_Area),
              popup=~paste(CODE_IRIS,NOM_IRIS,"<br>",format(C16_POP15P_CS6,digits=0)))%>%
  leaflet::addLegend(data=iris_75_csp,position="bottomright",pal=pal_num,values=~C16_POP15P_CS6)

```


### Ouvriers-quantiles

```{r,eval=FALSE}
pal <- colorQuantile(c("blue","yellow","red"), NULL, n = 10)
# 

leaflet() %>% addProviderTiles(providers$CartoDB.Positron)%>%
  addPolygons(data=iris_75_csp,opacity = 1,fillOpacity = 0.5,weight = 0.8,color="black",
              fillColor = ~pal(C16_POP15P_CS6/SHAPE_Area),
              popup=~paste(CODE_IRIS,NOM_IRIS,"<br>",C16_POP15P_CS6))%>%
  leaflet::addLegend(data=iris_75_csp,position="bottomright",pal=pal,values=~C16_POP15P_CS6)

```


### Indép num

```{r,eval=FALSE}
pal_num <- colorNumeric(c("blue","yellow","red"), NULL, n = 10)
# 

leaflet() %>% addProviderTiles(providers$CartoDB.Positron)%>%
  addPolygons(data=iris_75_csp,opacity = 1,fillOpacity = 0.5,weight = 0.8,color="black",
              fillColor = ~pal_num(C16_POP15P_CS2/SHAPE_Area),
              popup=~paste(CODE_IRIS,NOM_IRIS,"<br>",format(C16_POP15P_CS2,digits=0)))%>%
  leaflet::addLegend(data=iris_75_csp,position="bottomright",pal=pal_num,values=~C16_POP15P_CS2)

```


### Indép quant

```{r,eval=FALSE}
pal <- colorQuantile(c("blue","yellow","red"), NULL, n = 10)
# 

leaflet() %>% addProviderTiles(providers$CartoDB.Positron)%>%
  addPolygons(data=iris_75_csp,opacity = 1,fillOpacity = 0.5,weight = 0.8,color="black",
              fillColor = ~pal(C16_POP15P_CS2/SHAPE_Area),
              popup=~paste(CODE_IRIS,NOM_IRIS,"<br>",C16_POP15P_CS2))%>%
  leaflet::addLegend(data=iris_75_csp,position="bottomright",pal=pal,values=~C16_POP15P_CS2)

```


# Tranches d'âges

## Row {.tabset}

### Tranches


```{r}

pop_age_75%>%datatable(rownames = F)%>%
  formatCurrency(c("P17_POP","P17_POP0014","P17_POP1529","P17_POP3044","P17_POP4559","P17_POP6074","P17_POP75P"),
                 digits = 0,mark = " ",currency ="")

```

### Tranches %


```{r}
pop_age_75%>%
  mutate(
    across(c("P17_POP0014","P17_POP1529","P17_POP3044","P17_POP4559","P17_POP6074","P17_POP75P"),
           .fns = ~round(./P17_POP,4)))%>%
  mutate(P17_POP=round(P17_POP,1))%>%
  datatable(rownames = F,filter = "top")%>%
  formatPercentage(c("P17_POP0014","P17_POP1529","P17_POP3044","P17_POP4559","P17_POP6074","P17_POP75P"))%>%
  formatCurrency(c("P17_POP"),
                 digits = 0,mark = " ",currency ="")


```


# SIRENE IRIS

## Row {.tabset}

### IRIS associations - quantiles

```{r}
siret_paris_iris_cj=siret_paris_iris_voies[cj2=="92",.(N=.N,adunique=length(unique(geo_adresse))),by=area]

iris_75_asso=sp::merge(iris_75,siret_paris_iris_cj,
                        by.x="CODE_IRIS",by.y="area")

```

```{r}
pal_asso <- colorQuantile(c("blue","yellow","red"), NULL, n = 10)
# 

leaflet() %>% addProviderTiles(providers$CartoDB.Positron)%>%
  addPolygons(data=iris_75_asso,opacity = 1,fillOpacity = 0.5,weight = 0.8,color="black",
              fillColor = ~pal_asso(N),
              popup=~paste(CODE_IRIS,NOM_IRIS,"<br>",N))%>%
  leaflet::addLegend(data=iris_75_asso,position="bottomright",pal=pal_asso,values=~N)

```

### Palette numérique

```{r}
pal_asso <- colorNumeric(c("blue","yellow","red"), NULL, n = 10)
# 

leaflet() %>% addProviderTiles(providers$CartoDB.Positron)%>%
  addPolygons(data=iris_75_asso,opacity = 1,fillOpacity = 0.5,weight = 0.8,color="black",
              fillColor = ~pal_asso(N),
              popup=~paste(CODE_IRIS,NOM_IRIS,"<br>",N))%>%
  leaflet::addLegend(data=iris_75_asso,position="bottomright",pal=pal_asso,values=~N)

```


### Carto points



```{r}


leaflet() %>% addProviderTiles(providers$CartoDB.Positron)%>%
  addPolygons(data=iris_75_asso,opacity = 1,fillOpacity = 0.5,weight = 0.8,color="black",
              fillColor = ~pal_asso(N),
              popup=~paste(CODE_IRIS,NOM_IRIS,N))%>%
  addMarkers(data=siret_paris_iris_voies[cj2=="92",],lng=~longitude,lat=~latitude,
             clusterOptions = markerClusterOptions()
             )

```

### Adresses concentration

```{r}
siret_paris_iris_voies[cj2=="92",.N,by=c("geo_adresse")][order(-N)][1:20]%>%
  datatable(rownames = F)
```

### Asso adresses uniques

```{r}

pal_asso_unique <- colorNumeric(c("blue","yellow","red"), NULL, n = 20)

leaflet() %>% addProviderTiles(providers$CartoDB.Positron)%>%
  addPolygons(data=iris_75_asso,opacity = 1,fillOpacity = 0.5,weight = 0.8,color="black",
              fillColor = ~pal_asso_unique(adunique),
              popup=~paste(CODE_IRIS,NOM_IRIS,"<br>",adunique))%>%
  addMarkers(data=unique(siret_paris_iris_voies[cj2=="92",c("longitude","latitude","geo_adresse")]),
             lng=~longitude,lat=~latitude,popup=~geo_adresse,
             clusterOptions = markerClusterOptions()
             )%>%
  leaflet::addLegend(data=iris_75_asso,position="bottomright",pal=pal_asso_unique,values=~adunique)

```

### Cat entreprises

```{r}

iris_cj=siret_paris_iris_voies[,.(.N),by=c("area","categorieEntreprise")]%>%
  spread(categorieEntreprise,N)

iris_cj%>%datatable(rownames = F)

```

### CJ


```{r}

iris_cj=siret_paris_iris_voies[,.(.N),by=c("area","cj1")]%>%
  spread(cj1,N)

names(iris_cj)=c("Code Iris",paste("CJ1 =",1:9))


iris_cj%>%datatable(rownames = F)

```


### CJ asso

pour cj2==92, on a aussi des catégories d'entreprises (à voir ce que ça veut dire)


```{r}

iris_cj=siret_paris_iris_voies[cj2=="92",.(.N),by=c("area","categorieEntreprise")]%>%
  spread(categorieEntreprise,N)%>%
  select(area,GE,ETI,PME,Inconnu)%>%
  replace(is.na(.),0)%>%
  mutate(total=ETI+GE+PME+Inconnu)

iris_cj%>%datatable(rownames = F)

```


### PME à Paris

```{r}

iris_cj=siret_paris_iris_voies[cj1=="5" & categorieEntreprise=="PME",.(.N),by=c("naf2.y")]%>%
  merge(nafc,by.x="naf2.y",by.y="Code")%>%
  select(naf2.y,Libelle,N)

iris_cj%>%datatable(rownames = F)

```

### PME par iris

A faire quand les codes NAF seront choisis


```{r,eval=FALSE}

iris_cj=siret_paris_iris_voies[cj1=="5" & categorieEntreprise=="PME",.(.N),by=c("area","naf2.y")]

iris_cj%>%datatable(rownames = F)

```

