---
title: "Densités"
output: 
  flexdashboard::flex_dashboard:
    orientation: rows
    navbar:
      - { title: "Accueil", href: "index.html", align: right}
---

```{r setup, include=FALSE}
knitr::opts_chunk$set(echo = FALSE)
```


# Restaurants

## Row {.tabset}

### Adresses concentration

```{r}
              
siret_paris_resto_conc=siret_paris_iris_voies[activitePrincipaleUniteLegale %in% c("5610A","5610C"),.N,
                                               by=c("geo_adresse","longitude","latitude")][order(-N)][N>10]

siret_paris_resto_conc%>%
  datatable(rownames = F)

```


### Densité resto

```{r}
# siret_paris_iris: les données viennent de 1_base...
# siret_paris, c'est filtré avec sirene et siret paris
# iris avec affectation avec les contours iris

bw=c(.002, .003)
gs=c(3000,3000)

## MAKE CONTOUR LINES
## Note, bandwidth choice is based on MASS::bandwidth.nrd()
kde <- KernSmooth::bkde2D(siret_paris_iris_voies[activitePrincipaleUniteLegale %in% c("5610A","5610C"),
                                                 list(longitude, latitude)],
                          bandwidth=bw, gridsize = gs)

CL <- contourLines(kde$x1 , kde$x2 , kde$fhat,nlevels =20)

# niveaux
LEVS <- as.factor(sapply(CL, `[[`, "level"))

NLEV <- length(levels(LEVS))

## CONVERT CONTOUR LINES TO POLYGONS
pgons <- lapply(1:length(CL), function(i)
  Polygons(list(Polygon(cbind(CL[[i]]$x, CL[[i]]$y))), ID=i))
spgons = SpatialPolygons(pgons)

## Leaflet map with polygons
leaflet(spgons)%>% addProviderTiles(providers$CartoDB.Positron) %>%
  addPolygons(color = rev(heat.colors(NLEV, NULL)[LEVS]))%>%
  addPolygons(data=cp_75,opacity = 1,fillOpacity = 0,weight = 0.8)%>%
  addCircles(data=siret_paris_resto_conc,color="black",weight = 1,
             radius=~N,
             popup = ~paste(geo_adresse,
                            "<br>Nombre d'établissements: ",N))
  
```


# Associations

## Row {.tabset}

### Infos

- Nature des établissements: catégorie juridique 92
- Possibilité de filtrer sur les codes NAF
- Certaines adresses peuvent contenir un grand nombre d'associations. On peut les retraiter pour avoir des densités plus cohérentes.


### Adresses concentration

```{r}
siret_paris_cj2_92_conc=siret_paris_iris_voies[cj2=="92",.N,
                                               by=c("geo_adresse","longitude","latitude")][order(-N)][N>10]


siret_paris_cj2_92_conc%>%
  datatable(rownames = F)
```


### Densité associations

```{r,eval=FALSE}

siret_paris_iris[cj2=="92",.N,by=geo_adresse][order(-N)]
siret_paris_iris[cj2=="92",.N,by=c("trancheEffectifsEtablissement")][order(-N)]

siret_paris_iris[cj2=="92",.N,by=c("geo_adresse","trancheEffectifsEtablissement")][order(-N)]

siret_paris_iris[cj2=="92" & trancheEffectifsEtablissement=="42"]

```

```{r}
colfunc<-colorRampPalette(c("red","yellow","springgreen","royalblue","grey"))

```

```{r}
# siret_paris_iris: les données viennent de 1_base...
# siret_paris, c'est filtré avec sirene et siret paris
# iris avec affectation avec les contours iris

bw=c(.002, .003)
gs=c(2000,2000)

## MAKE CONTOUR LINES
## Note, bandwidth choice is based on MASS::bandwidth.nrd()

kde <- KernSmooth::bkde2D((siret_paris_iris_voies[cj2=="92", list(longitude, latitude)]),
                          bandwidth=bw, gridsize = gs)

CL <- contourLines(kde$x1 , kde$x2 , kde$fhat,nlevels=20)

## EXTRACT CONTOUR LINE LEVELS
LEVS <- as.factor(sapply(CL, `[[`, "level"))

NLEV <- length(levels(LEVS))

## CONVERT CONTOUR LINES TO POLYGONS
pgons <- lapply(1:length(CL), function(i)
  Polygons(list(Polygon(cbind(CL[[i]]$x, CL[[i]]$y))), ID=i))
spgons_asso = SpatialPolygons(pgons)

## Leaflet map with polygons
leaflet()%>% addProviderTiles(providers$CartoDB.Positron) %>%
  addPolygons(data=spgons_asso,
              color = rev(colfunc(NLEV)[LEVS])) %>%
  addPolygons(data=cp_75,opacity = 1,
              fillOpacity = 0,weight = 1.2,
              color="black",group="Code postal")%>%
  addCircles(data=siret_paris_cj2_92_conc,color="black",weight = 1,
             radius=~N,
             popup = ~paste(geo_adresse,
                           "<br>Nombre d'établissements: ",N),
             group="Adresses avec forte concentration")%>%
    addPolygons(data=iris_75,opacity = 1,
                fillOpacity = 0,weight = 0.8,
                popup = ~paste(CODE_IRIS,NOM_IRIS),
                group="Code IRIS")%>%
  # Layers control
  addLayersControl(
    overlayGroups = c("Code postal","Code IRIS","Adresses avec forte concentration"),
    options = layersControlOptions(collapsed = FALSE))

```



### Densité associations adresses uniques

```{r,eval=FALSE}

siret_paris_iris[cj2=="92",.N,by=geo_adresse][order(-N)]
siret_paris_iris[cj2=="92",.N,by=c("trancheEffectifsEtablissement")][order(-N)]

siret_paris_iris[cj2=="92",.N,by=c("geo_adresse","trancheEffectifsEtablissement")][order(-N)]

siret_paris_iris[cj2=="92" & trancheEffectifsEtablissement=="42"]

```

```{r}
# siret_paris_iris: les données viennent de 1_base...
# siret_paris, c'est filtré avec sirene et siret paris
# iris avec affectation avec les contours iris

bw=c(.002, .003)
gs=c(2000,2000)

## MAKE CONTOUR LINES
## Note, bandwidth choice is based on MASS::bandwidth.nrd()

kde <- KernSmooth::bkde2D(unique(siret_paris_iris_voies[cj2=="92", list(longitude, latitude)]),
                          bandwidth=bw, gridsize = gs)

CL <- contourLines(kde$x1 , kde$x2 , kde$fhat,nlevels=10)

## EXTRACT CONTOUR LINE LEVELS
LEVS <- as.factor(sapply(CL, `[[`, "level"))

NLEV <- length(levels(LEVS))

## CONVERT CONTOUR LINES TO POLYGONS
pgons <- lapply(1:length(CL), function(i)
  Polygons(list(Polygon(cbind(CL[[i]]$x, CL[[i]]$y))), ID=i))

spgons_asso = SpatialPolygons(pgons)

```

```{r,eval=FALSE}
# analyse des couleurs
# trop court
brewer.pal(n = NLEV, name = "RdYlBu")

# personalisable

# https://stackoverflow.com/questions/13353213/gradient-of-n-colors-ranging-from-color-1-and-color-2

plot(rep(1,NLEV),col=rev(colfunc(NLEV)), pch=19,cex=2)


```

```{r}

## Leaflet map with polygons
leaflet()%>% addProviderTiles(providers$CartoDB.Positron) %>%
  addPolygons(data=spgons_asso,
              color = rev(colfunc(NLEV)[LEVS]),
              group="Contours densité asso") %>%
    addPolygons(data=touri,opacity = 1,
              fillOpacity = 0.8,weight = 2,
              fillColor = "#C800F4",color="#C800F4",
              group="Zones touristiques")%>%
  addPolygons(data=cp_75,opacity = 1,fillOpacity = 0,weight = 1.2,
              color="black",group="Code postal")%>%
  addCircles(data=siret_paris_cj2_92_conc,color="black",weight = 1,
             radius=~N,
             popup = ~paste(geo_adresse,
                            "<br>Nombre d'établissements: ",N),
             group="Adresses avec forte concentration")%>%
  addPolygons(data=iris_75,opacity = 1,
              fillOpacity = 0,weight = 0.4,
              popup = ~paste(CODE_IRIS,NOM_IRIS),
              group="Code IRIS")%>%

  addPolylines(data=lincom,opacity = 1,fillOpacity = 0.5,weight = 2,
               fillColor = "grey",
               color="black",
               group="Linéaires commerciaux")  %>%
    addPolylines(data=lignes_metro_75,color = ~colour,weight =2,opacity = 1,
               group="Lignes métro")%>%
  addLabelOnlyMarkers(
    data=tr_75,label = ~nom,
    labelOptions = labelOptions(noHide = T, direction = 'top',
                                textOnly = FALSE,
                                textsize = "10px"),
    group="Stations métro"
  )%>%
  # Layers control
  addLayersControl(
    overlayGroups = c("Contours densité asso",
                      "Code postal","Code IRIS",
                      "Adresses avec forte concentration",
                      "Linéaires commerciaux",
                      "Lignes métro","Stations métro",
                      "Zones touristiques"),
    options = layersControlOptions(collapsed = FALSE))%>%
  leaflet::addLegend(position="bottomright",
                     colors=rev(colfunc(NLEV)),labels=levels(LEVS))

```




# PME

## Row {.tabset}

### Adresses concentration

```{r}
siret_paris_compme_conc=siret_paris_iris_voies[cj1=="5" & categorieEntreprise=="PME",.N,
                                               by=c("geo_adresse","longitude","latitude")][order(-N)][N>10]


siret_paris_compme_conc%>%
  datatable(rownames = F)
```

### PME

```{r}
# siret_paris_iris: les données viennent de 1_base...
# siret_paris, c'est filtré avec sirene et siret paris
# iris avec affectation avec les contours iris

bw=c(.002, .003)
gs=c(2000,2000)

## MAKE CONTOUR LINES
## Note, bandwidth choice is based on MASS::bandwidth.nrd()

kde <- KernSmooth::bkde2D((siret_paris_iris_voies[cj1=="5" & categorieEntreprise=="PME", 
                                                  list(longitude, latitude)]),
                          bandwidth=bw, gridsize = gs)

CL <- contourLines(kde$x1 , kde$x2 , kde$fhat,nlevels=20)

## EXTRACT CONTOUR LINE LEVELS
LEVS <- as.factor(sapply(CL, `[[`, "level"))

NLEV <- length(levels(LEVS))

## CONVERT CONTOUR LINES TO POLYGONS
pgons <- lapply(1:length(CL), function(i)
  Polygons(list(Polygon(cbind(CL[[i]]$x, CL[[i]]$y))), ID=i))
spgons_pme = SpatialPolygons(pgons)

## Leaflet map with polygons
leaflet()%>% addProviderTiles(providers$CartoDB.Positron) %>%
  addPolygons(data=spgons_pme,
              color = rev(heat.colors(NLEV, NULL)[LEVS]))%>%
  addPolygons(data=cp_75,opacity = 1,fillOpacity = 0,weight = 0.8)%>%
  addCircles(data=siret_paris_compme_conc,color="black",weight = 1,
             radius=~N/10,
             popup = ~paste(geo_adresse,
                           "<br>Nombre d'établissements: ",N))


```


# Informations

## Row {.tabset}

### sources des données

- Sirene: https://www.sirene.fr/
- Contours IRIS: https://www.insee.fr/fr/information/2017372
- Population et CSP: https://www.insee.fr/fr/statistiques/4799309


