---
title: "IDF - CSP"
output: 
  flexdashboard::flex_dashboard:
    orientation: rows
---

```{r setup, include=FALSE}
knitr::opts_chunk$set(echo = FALSE)
```

<style>
.dataTables_scrollBody {
    max-height: 100% !important;
}
</style>


```{r,eval=FALSE}
render("90_fdb_idf_csp.Rmd","flexdashboard::flex_dashboard",
       encoding="UTF-8",
       output_dir = "fdb_fichier",
       quiet = T,
       output_options=list(self_contained=F))
       
```


# Données

## Row {.tabset .tabset-fade}

### 92

```{r,eval=F}

normalize <- function(x, na.rm = TRUE) {
    return((x- min(x, na.rm = TRUE)) /(max(x, na.rm = TRUE)-min(x, na.rm = TRUE)))
}


iris_csp_idf=sp::merge(iris_apur,csp,by.x="C_IR",by.y="IRIS",all.x=T)

names(iris_csp_idf)

iris_csp_idf@data=iris_csp_idf@data%>%
  mutate(densite=P17_POP/SHAPE_Area*1000,
         densite_norm=normalize(P17_POP/SHAPE_Area*1000,na.rm=T))

hist(iris_csp_idf@data$densite)
view(iris_csp_idf@data)

names(iris_csp_idf@data)
iris_csp_idf_data=data.table(iris_csp_idf@data)
iris_csp_idf_data[densite>100,]
iris_csp_idf_data[densite>40,c("M2_IP","M2_POP","densite","densite_norm")]

```


```{r}

data.table(iris_csp_idf@data)[substr(as.character(C_IR),1,2)=="92"]%>%
  select(-OBJECTID)%>%
  datatable()


```


### 75

```{r}

data.table(iris_csp_idf@data)[substr(as.character(C_IR),1,2)=="75"]%>%
  select(-OBJECTID)%>%
  datatable()


```

### Infos variables

C17_POP15P_CS1	Pop 15 ans ou plus Agriculteurs exploitants en 2017 (compl)
C17_POP15P_CS2	Pop 15 ans ou plus Artisans, Comm., Chefs entr. en 2017 (compl)
C17_POP15P_CS3	Pop 15 ans ou plus Cadres, Prof. intel. sup. en 2017 (compl)
C17_POP15P_CS4	Pop 15 ans ou plus Prof. intermédiaires en 2017 (compl)
C17_POP15P_CS5	Pop 15 ans ou plus Employés en 2017 (compl)
C17_POP15P_CS6	Pop 15 ans ou plus Ouvriers en 2017 (compl)
C17_POP15P_CS7	Pop 15 ans ou plus Retraités en 2017 (compl)
C17_POP15P_CS8	Pop 15 ans ou plus Autres en 2017 (compl)


# CSP

## Row {.tabset .tabset-fade}

### 3 Cadre

```{r}

carte_csp=function(data=iris_csp_idf,
                   var="DEC_MED18",label="Revenu déclaré médian") {
  leaflet() %>% 
    addTiles(group = "OSM (default)")%>% 
    addProviderTiles(providers$CartoDB.Positron,group = "Positron")%>%
    addPolygons(data=iris_apur_insee,opacity = 1,fillOpacity = 0,
                weight = 0.8,color="blue",
                group="Communes")%>%
    addPolygons(data=data,opacity = 1,fillOpacity = 0.5,weight = 0.8,
                group="IRIS",
                color = ~pal_num(get(var)),
                popup = ~paste0(LIBIRIS,
                                "<br>Population 2017 : ",P17_POP,
                                "<br>1 Agriculteurs : ",round(ratio_csp1,2),
                                "<br>2 Artisans, coms. : ",round(ratio_csp2,2),
                                "<br>3 cadres : ",round(ratio_csp3,2),
                                "<br>4 Prof interm : ",round(ratio_csp4,2),
                                "<br>5 Employés : ",round(ratio_csp5,2),
                                "<br>6 Ouvriers : ",round(ratio_csp6,2),
                                "<br>7 Retraités : ",round(ratio_csp7,2),
                                "<br>8 Autres : ",round(ratio_csp7,2)))%>%
    addProviderTiles(providers$CartoDB.Positron,group = "Positron")%>%
    addPolygons(data=iris_apur_dep,opacity = 1,fillOpacity = 0,
                weight = 1,color="black",
                group="Départements")%>%
    # Layers control
    addLayersControl(
      baseGroups = c("OSM (default)", "Positron"),
      overlayGroups = c("Départements","Communes", "IRIS"),
      options = layersControlOptions(collapsed = FALSE)
    )%>%
    leaflet::addLegend(data=data,
                       position="bottomright",
                       pal=pal_num,
                       values=~get(var),
                       title ="Valeur")
}



carte_csp(data=iris_csp_idf,var="ratio_csp3",label="Taux de CSP3")

names(iris_csp_idf)
```



### 4 Prof. intermédiaires

```{r}

carte_csp(data=iris_csp_idf,var="ratio_csp4",label="Taux de CSP4")

```


### 5 Employés

```{r}
carte_csp(data=iris_csp_idf,var="ratio_csp5",label="Taux de CSP5")

```


### 6 Ouvriers

```{r}
carte_csp(data=iris_csp_idf,var="ratio_csp6",label="Taux de CSP6")

```


### 7 Retraités

```{r}
carte_csp(data=iris_csp_idf,var="ratio_csp7",label="Taux de CSP7")

```

