
# Packages

```{r}
.libPaths()
```

```{r}
install.packages("pacman")
install.packages("dplyr",dependencies = T)
# install.packages("tidyr",dependencies = T)
# install.packages("fansi",dependencies = T)

install.packages("flexdashboard",dependencies = T)
```

```{r}
pacman::p_load(data.table,tidyverse,openxlsx,tidyr,
               clipr,flexdashboard,DT,
               rmarkdown,plotly,scales,arrow,
               fontawesome)


options(DT.options = list(pageLength = 100, language = list(search = "Rechercher :"),
                          dom = 'Bfrtip',
                          buttons = c('copy', 'csv', 'excel')))


mois_valeur="202301"
date_filtre=20230117

```



# Dézip

- On copie les fichiers sur le disque original sur notre dossier Lab (car depuis le PC en local, on ne peut pas se connecter sur ce disque)
- puis on copie à la main les fichiers en local. comme les fichiers sont bien structurés, pas besoin de script (Q:\Lab_S2H\1_Data\dsn_fichiers)
- puis on fait le dézippage en local


## CTIP

```{r}

path_archive_ctip=paste0("data/zip/CTIP/",mois_valeur,"/")

# à voir si c'est vraiment utile de créer le sous-dossier avant
dir.create(paste0("data/dezip/CTIP/",mois_valeur), showWarnings = FALSE)

zip_ctip=data.table(zip=list.files(path_archive_ctip,pattern=".zip"))

zip_ctip[,date:=as.numeric(paste0(substr(zip,9,12),
                                  substr(zip,7,8),
                                  substr(zip,5,6)))]

zip_ctip[,mois:=paste0(substr(zip,9,12),
                       substr(zip,7,8))]

zip_ctip$chemin_complet=paste0(path_archive_ctip,zip_ctip$zip)

zip_ctip=zip_ctip[order(-date)]

# on pourrait faire mieux en regardant ce qui est déjà dézippés
for (fz in zip_ctip[date>=date_filtre]$zip){
  unzip(paste0(path_archive_ctip,fz),
        exdir=paste0("data/dezip/CTIP/",mois_valeur,"/",sub("\\.zip$","",fz)))
}

```


la suite backup pour exploration et dezip avec df global

```{r,eval=FALSE}
# exploration
zip_ctip[date>20220101,.N,by=date]%>%ggplot(aes(as.Date(as.character(date), "%Y%m%d"),N))+geom_line()

zip_ctip[,.N,by=substr(date,7,8)][order(-N)]
zip_ctip[,.N,by=date]
```

```{r}

# on regarde ce qui existe déjà et on prend uniquement les dossiers qui ne sont pas encore dézippés
ctip_dezip=data.table(dossier=list.files(paste0(path_dezip,"CTIP_dezip")))
ctip_dezip[,date:=as.numeric(paste0(substr(dossier,9,12),
                                  substr(dossier,7,8),
                                  substr(dossier,5,6)))]
ctip_dezip[order(-date)]

zip_ctip_run=zip_ctip[date>20221001 & !zip %in% paste0(ctip_dezip$dossier,".zip")]

for (fz in zip_ctip_run$zip){
  unzip(paste0(path_archive_ctip,fz),
        exdir=paste0(path_dezip,"CTIP_dezip/",sub("\\.zip$","",fz)))
}

```

## FNMF

```{r}

# on modifie manuellement le mois
mois_valeur
path_archive_fnmf=paste0("data/zip/FNMF/",mois_valeur,"/")

zip_fnmf=data.table(zip=list.files(path_archive_fnmf))

zip_fnmf$date=as.numeric(substr(zip_fnmf$zip,10,17))
zip_fnmf$mois=substr(zip_fnmf$zip,10,15)

# zip_fnmf$chemin_complet=paste0("//frs2hassiardfe1/PCEXPORT/DSN/FNMF/IN/ARCHIVES/",zip_fnmf$zip)

zip_fnmf[,.N,by="mois"]

# on peut sélectionner une partie des fichiers


for (fz in zip_fnmf[date>=date_filtre]$zip){
  untar(paste0(path_archive_fnmf,fz),
        exdir=paste0("data/dezip/FNMF/",mois_valeur,"/",sub("\\.tar$","",fz)))
}

```



## Pour izy dsn

test pour un fichier pour connaitre les fichiers sorties

```{r}


unzip("data/fichiers/Finalised/20211127_DSN_VIV_MENSU.zip",
      exdir="data/fichiers/Finalised_dezip/20211127_DSN_VIV_MENSU")

unzip("data/fichiers/Finalised/20211204_DSN_VIV_MENSU.zip",
      exdir="data/fichiers/Finalised_dezip/20211204_DSN_VIV_MENSU")


```

## Nouvelle archive

```{r}
path.data="data/fichiers/archive/"

lzip=list.files(paste0(path.data,"FNMF/"))
length(lzip)

for (fz in lzip){
  untar(paste0(path.data,"FNMF/",fz),
        exdir=paste0(path.data,"FNMF_dezip/",sub("\\.tar$","",fz)))

}


```


## Dézipper

Ordinateur 1

```{r}
path.data="data/"

lzip=list.files(paste0(path.data,"carrefour_zip"),pattern = ".zip")
length(lzip)
```


Dézip

```{r}
for (fz in lzip){
  unzip(paste0(path.data,"carrefour_zip/",fz),
        exdir=paste0(path.data,"carrefour_dezip"))

}

```



# DF fichiers

```{r}
path.data="../../Documents/data/"

path.data="data/"

lfiles.dezip=list.files(paste0(path.data,"carrefour_dezip"))
length(lfiles.dezip)

```

```{r}

df.fichiers=data.table(fichier=lfiles.dezip)%>%
  separate(fichier, c('global', 'type',"id","mois","date","heure"), sep="_",remove = F)

df.fichiers$annee=substr(df.fichiers$mois,1,4)

df.fichiers[,.N,by=c("type")]
df.fichiers[,.N,by=c("type","annee")]


```


```{r}

df.fichiers[type=="225001" & annee=="0171"]
```




# Etablissements pilotes


## fichier

```{r}

pilotes=read.xlsx("data/dsn/pilotes.xlsx",
              startRow = 1, colNames = TRUE,
  rowNames = FALSE, detectDates = FALSE, skipEmptyRows = TRUE,
  skipEmptyCols = TRUE, rows = NULL, cols = NULL, check.names = FALSE,
  namedRegion = NULL, na.strings = "NA", fillMergedCells = FALSE)%>%data.table()%>%
  mutate(SIRET=as.character(SIRET))

names(pilotes)

```



## Copier fichiers Pilotes


on copie les fichiers pour les établissements pilotes

fichier voir nettaoyge, decla

```{r}
i=1
decla_pilote$fichier[i]


for (i in 1:nrow(decla_pilote)){
  file.copy(paste0(path.data,"carrefour_dezip/",decla_pilote$fichier[i]),
            paste0(path.data,"carrefour_pilote"))
}


```


```{r}
saveRDS(decla_pilote,file="decla_pilote.rds")
```

```{r}

write_parquet(indiv, sink="indiv.parquet")
saveRDS(indiv,file="indiv.rds")
fwrite(indiv,file="indiv.csv")

```

# Sauvegarde Parquet

```{r}

list.dirs("data/Archive",recursive = F)

list.files("data/Archive",recursive = F)

```


```{r}


dossier_mois="data/Archive/FICHIERS_DSN_16-05-2018"


list_fichiers=list.files(dossier_mois,recursive=T,full.names=F)
list_chemins=list.files(dossier_mois,recursive=T,full.names=T)

df_dossier_mois=data.table(chemincomplet=list_chemins,
                              fichier=list_fichiers)

f=df_dossier_mois$chemincomplet[1]


dir.create(paste0("parquet/",dossier_mois, "/CTIP"), showWarnings = T, recursive = TRUE)
dir.create(paste0("parquet/",dossier_mois, "/FNMF"), showWarnings = T, recursive = TRUE)
dir.create(paste0("parquet/",dossier_mois, "/SINTIA"), showWarnings = T, recursive = TRUE)


for (f in df_dossier_mois$chemincomplet){
  
  data_i=fread(f,header = F,quote="'")
  
  # data_i$V2=gsub("^\\b'|'\\b$", "", data_i$V2)
  
  write_parquet(data_i, sink=paste0("parquet/",f,".parquet"))
  
  # saveRDS(data_i,file=paste0("parquet/",f,".rds"))
  
}

```




# Suppressions dossiers

un peu dangereux


```{r}
unlink("datatest/ok", recursive = TRUE)
```



# Grande boucle


```{r}
liste_zip_archive=list.files("data/Archive",recursive = F)

archive_df=data.table(zip=liste_zip_archive,
                      chemin=paste0("data/Archive/",liste_zip_archive),
                      annee=substr(liste_zip_archive,20,23),
                      mois=substr(liste_zip_archive,17,18))

archive_info=file.info(archive_df$chemin)
archive_info$chemin=rownames(archive_info)
archive_df_info=merge(archive_df,archive_info,by="chemin")
archive_df_info[annee=="2022"]$size%>%plot

archive_df_info[,.(.N,size=sum(size)),by=c("annee","mois")]

saveRDS(archive_df_info,file="archive_df_info.rds")
fwrite(archive_df_info,file="archive_df_info.csv")

```


```{r}
# liste
lzip=archive_df[annee=="2022"]$zip
fz=lzip[1]

decla_archive=data.table()

for (fz in lzip[40:52]){
  # dezip
  unzip(paste0("data/Archive/",fz),
        exdir=paste0("data/Archive_dezip"))
  
  # lire les fichiers txt pour les convertir en parquet
  dossier_mois=paste0("data/Archive_dezip/",substr(fz,1,23))
  
  list_fichiers=list.files(dossier_mois,recursive=T,full.names=F)
  list_chemins=list.files(dossier_mois,recursive=T,full.names=T)
  
  df_dossier_mois=data.table(chemincomplet=list_chemins,
                             fichier=list_fichiers)
  
  # f=df_dossier_mois$chemincomplet[1]
  
  dir.create(paste0("parquet/",dossier_mois, "/CTIP"), showWarnings = T, recursive = TRUE)
  dir.create(paste0("parquet/",dossier_mois, "/FNMF"), showWarnings = T, recursive = TRUE)
  dir.create(paste0("parquet/",dossier_mois, "/SINTIA"), showWarnings = T, recursive = TRUE)
  
  
  for (f in df_dossier_mois$chemincomplet){
    
    data_i=fread(f,header = F,quote="'")
        # data_i$V2=gsub("^\\b'|'\\b$", "", data_i$V2)
    
    df_i <- data_i[V1 %in% lvar_l[["decla"]]]
    # df_i[V1=="S20.G00.05.001"]
    # df_i[,.N,by=V1]
    
    df_i$groupid <- cumsum(df_i$V1 == "S20.G00.05.001")
    df_i[ , `:=`( freq = .N , newid = paste(groupid, 1:.N) ) , by=.(groupid, V1) ]
    df_selec <- dcast(df_i, groupid + newid ~ V1, value.var = "V2")
    df_selec[, c("newid","groupid") := NULL]
    

    if (is.null(df_selec)!=T){
      df_selec$fichier=f
      
      decla_archive=rbind(decla_archive,df_selec,fill=T)
    }
    
    
    # write_parquet(data_i, sink=paste0("parquet/",f,".parquet"))
    
    saveRDS(data_i,file=paste0("parquet/",f,".rds"))
    
  }
  
}

saveRDS(decla_archive,file="decla_archive_2022_40_52.rds")

```

## Nommage

```{r}
decla_archive=readRDS(file="decla_archive_2022.rds")

tempn=names(decla_archive)
tempn=tempn[tempn!="fichier"]
decla_archive=decla_archive[,c(tempn,"fichier"),with=F]

tempn.df=dicFields[V1 %in% tempn] %>%
  slice(match(tempn, V1))

names(decla_archive)=c(tempn.df$Comment,
                       "fichier")

decla_archive=decla_archive%>%
  mutate(Etablissement.Siret=paste0(Entreprise.Siren,
                                    Etablissement.Nic),
         Entreprise.Siret=paste0(Entreprise.Siren,
                                 Entreprise.Nic),
         Etablissement.EffectifFinPeriode=as.numeric(Etablissement.EffectifFinPeriode),
         Declaration.Mois=as.Date(Declaration.Mois,"%d%m%Y"))


```

## Exploration

```{r}
decla_archive[is.na(Declaration.Nature)]
```

```{r}
rep_decla_archive=decla_archive[Declaration.Mois %in% c(as.Date("2022-01-01"),as.Date("2022-02-01"),
                                                        as.Date("2022-03-01")) & 
                                  Declaration.Type =="01",
                                .N,by=c("Entreprise.Siren","Etablissement.Nic","Declaration.Mois")]%>%
  spread(Declaration.Mois,N)

rep_decla_archive[is.na(`2022-03-01`)]

rep_decla_archive[is.na(`2022-02-01`) & is.na(`2022-03-01`)==F]

```


```{r}
# déclarations pour 2017
decla_archive[Entreprise.Siren=="343088134" & Etablissement.Nic=="00055"]

decla_archive[Entreprise.Siren=="200040491" & Etablissement.Nic=="00017"]

decla_archive[Entreprise.Siren=="329925010" & Etablissement.Nic=="07488"]

```


# Gestion Bolloré

```{r}

bolloresiren=read.xlsx("data/clients/2021_10_25 groupe BOLLORE - sous groupe  (amartinmar).xlsx",
                    
              startRow = 1, colNames = TRUE,
  rowNames = FALSE, detectDates = FALSE, skipEmptyRows = TRUE,
  skipEmptyCols = TRUE, rows = NULL, cols = NULL, check.names = FALSE,
  namedRegion = NULL, na.strings = "NA", fillMergedCells = FALSE)%>%data.table()

bolloresiren$SIREN

```

```{r}
decla_archive_bollore=merge(decla_archive,bolloresiren[,c("SIREN","Sous-groupe.niveau.1",
                                                          "Sous-groupe.niveau.2")],
                            by.x="Entreprise.Siren",by.y="SIREN",all.y=T)
```

```{r}

decla_archive_bollore[,.N,by=c("Declaration.Nature","Declaration.Mois")]

decla_archive_bollore[,.N,by=Declaration.Mois]
decla_archive_bollore[,.N,by=Declaration.Type]

decla_archive_bollore[Declaration.Type=="01" & Declaration.Mois=="01032022",]

info_archive_bollore=decla_archive_bollore[,c("fichier")]%>%
  separate(fichier,into=c("p","dezip","fichier_date","type_concentrateur","fichier_nom"),sep="/",remove = F)

info_archive_bollore[,.N,by=type_concentrateur]

```



# Prévoyance

```{r}

prevtest=read.xlsx("data/clients/prev_test_latifa.xlsx",
              startRow = 1, colNames = TRUE,
  rowNames = FALSE, detectDates = FALSE, skipEmptyRows = TRUE,
  skipEmptyCols = TRUE, rows = NULL, cols = NULL, check.names = FALSE,
  namedRegion = NULL, na.strings = "NA", fillMergedCells = FALSE)%>%data.table()

prevtest$siret=substr(prevtest$siret_nom,1,14)

```

```{r}
decla_archive_prev=merge(decla_archive,prevtest,
                            by.x="Etablissement.Siret",by.y="siret",all.y=T)


```



```{r}

decla_archive_prev[Declaration.Nature=="01" & Declaration.Type=="01"] %>%
  write.xlsx(file="output/prev_latifa.xlsx")

decla_archive_prev[is.na(Declaration.Nature),c("Client","Etablissement.Siret")]%>%
  write.xlsx(file="output/prev_latifa_decla_non_trouvees.xlsx")

```



