
# Données

## Dictionnaires

```{r}

dicFields=read.xlsx("param/dsn-datatypes-cahier-technique-2023.xlsx",sheet = "Fields",
              startRow = 1, colNames = TRUE,
  rowNames = FALSE, detectDates = FALSE, skipEmptyRows = TRUE,
  skipEmptyCols = TRUE, rows = NULL, cols = NULL, check.names = FALSE,
  namedRegion = NULL, na.strings = "NA", fillMergedCells = FALSE)%>%data.table()%>%
  dplyr::mutate(V1=paste0(Block.Id,".",Id))

names(dicFields)

```

## listes variables sélec

```{r}
lvar=names(dicFields)
lvar=lvar[3:4]
lvar="decla"

lvar_l=list()
lvar_vec=list()
lindv=list()

for (li in lvar){
  
  lvar_l[[li]]=dicFields[get(li)==1]$V1
  nlist=rep("",length(lvar_l[[li]]))
  names(nlist)=lvar_l[[li]]
  
  lvar_vec[[li]] = nlist
  lindv[[li]]=data.table()
}

lvar_l[["decla"]]

```



# Données décla


## CTIP

```{r}
dctip=list.files(paste0("data/dezip/CTIP/",mois_valeur),recursive =T)

dctip=list.files(to_dezip_ctip,recursive =T)

dfichier_ctip=rbind(data.table(concentrateur="CTIP",
                               dossier=substr(dctip,1,31),
                               fichier=dctip))

dfichier_ctip[,date:=paste0(substr(dctip,9,12),
                            substr(dctip,7,8),
                            substr(dctip,5,6))]

dfichier_ctip[,chemin_complet:=paste0("data/dezip/CTIP/",mois_valeur,"/",fichier)]
```


```{r}
# Filtrer pour avoir les dates non retraitées

dfichier_ctip=dfichier_ctip[date>=date_filtre]

# fwrite(dfichier,file="output/20221016_dfichier.csv",sep=";")

```


```{r}


dir.create(paste0("output/decla_ctip/",mois_valeur), showWarnings = FALSE)

start_time <- Sys.time()

# préciser le df dans condition for et le lien dans fread

for (date_i in unique(dfichier_ctip$date)){
  decla=data.table()
  
  dfichier_run=dfichier_ctip[date ==date_i]
  
  for (i in 1:nrow(dfichier_run)){
    
    data_i=fread(dfichier_run$chemin_complet[i],header = F,quote="'")
    #print(i)
    
    #data_i$V2=gsub("^\\b'|'\\b$", "", data_i$V2)
    
    df_i <- data_i[V1 %in% lvar_l[["decla"]]]
    df_i <- complete(df_i, V1=lvar_l[["decla"]])
    
    df_selec=data.table::transpose(df_i[,c("V2")])
    
    if (is.null(df_selec)!=T){
      df_selec$fichier=dfichier_run$fichier[i]
      decla=rbind(decla,df_selec)
    }
    
  }
  
  names(decla)=c(dicFields[V1 %in% lvar_l[["decla"]]]$Comment,
                 "fichier")
  
  saveRDS(decla,file=paste0("output/decla_ctip/",mois_valeur,"/ctip_",date_i,".rds"))
}

end_time <- Sys.time()
end_time - start_time


```


### Concaténation

```{r}
# chemin_ctip_decla="Q:/Lab_S2H/1_Data/dsn_fichiers/ctip_decla/202210"
chemin_ctip_decla=paste0("output/decla_ctip/",mois_valeur,"/")

ldcl_ctip=list.files(chemin_ctip_decla)

decla_ctip=data.table()

for (li in ldcl_ctip){
  decla_ctip_i=readRDS(paste0(chemin_ctip_decla,li))
  decla_ctip=rbind(decla_ctip,decla_ctip_i)
}

saveRDS(decla_ctip,file="output/decla_ctip/ctip_202301.rds")


```




## FNMF par mois

```{r}

dfnmf=list.files(paste0("data/dezip/FNMF/",mois_valeur),recursive =T)

dfichier_fnmf=data.table(concentrateur="FNMF",
                          dossier=substr(dfnmf,1,24),
                          fichier=dfnmf)

dfichier_fnmf[concentrateur=="FNMF",date:=substr(dossier,10,17)]

dfichier_fnmf[concentrateur=="FNMF",
              chemin_complet:=paste0("data/dezip/FNMF/",mois_valeur,"/",fichier)]


# fwrite(dfichier,file="output/20221016_dfichier.csv",sep=";")

# filtre par date

dfichier_fnmf=dfichier_fnmf[date>=date_filtre]

dfichier_fnmf[,.N,by=date]

```


```{r}
dfichier_fnmf

i=1
```


### Par jour


```{r}

dir.create(paste0("output/decla_fnmf/",mois_valeur), showWarnings = FALSE)

start_time <- Sys.time()

# préciser le df dans condition for et le lien dans fread

for (date_i in unique(dfichier_fnmf$date)){
  decla=data.table()
  
  dfichier_run=dfichier_fnmf[date ==date_i]
  
  for (i in 1:nrow(dfichier_run)){
    
    data_i=fread(dfichier_run$chemin_complet[i],header = F,quote="'")
    #print(i)
    
    #data_i$V2=gsub("^\\b'|'\\b$", "", data_i$V2)
    
    df_i <- data_i[V1 %in% lvar_l[["decla"]]]
    df_i <- complete(df_i, V1=lvar_l[["decla"]])
    
    df_selec=data.table::transpose(df_i[,c("V2")])
    
    if (is.null(df_selec)!=T){
      df_selec$fichier=dfichier_run$fichier[i]
      decla=rbind(decla,df_selec)
    }
    
  }
  
  names(decla)=c(dicFields[V1 %in% lvar_l[["decla"]]]$Comment,
                 "fichier")
  
  saveRDS(decla,file=paste0("output/decla_fnmf/",mois_valeur,"/fnmf_",date_i,".rds"))
}

end_time <- Sys.time()
end_time - start_time


```

### Concaténation

```{r}

chemin_fnmf_decla=paste0("output/decla_fnmf/",mois_valeur,"/")

ldcl_fnmf=list.files(chemin_fnmf_decla)

decla_fnmf=data.table()

for (li in ldcl_fnmf){
  decla_fnmf=rbind(decla_fnmf,readRDS(paste0(chemin_fnmf_decla,li)))
}

saveRDS(decla_fnmf,file="output/decla_fnmf/fnmf_202302_1.rds")


```

### pour tout

```{r}
start_time <- Sys.time()

decla_fnmf=data.table()

for (i in 1:nrow(dfichier_fnmf)){
  
  data_i=fread(paste0(dfichier_fnmf$chemin_complet[i]),header = F,quote = "'")
  # data_i=fread(paste0(chemin_dossier,"20211127_DSN_VIV_MENSU_n0000001___FNMF_20211125000000_Original_784669954-DSSH01-1R1-WSLFsIRFbL2RJFOJJq2oZpF_DSN"),header = F)
  
  #print(i)
  data_i$V2=gsub("^\\b'|'\\b$", "", data_i$V2)
  
  df_i <- data_i[V1 %in% lvar_l[["decla"]]]
  df_i <- complete(df_i, V1=lvar_l[["decla"]])
  
  df_selec=data.table::transpose(df_i[,c("V2")])
  
  if (is.null(df_selec)!=T){
    df_selec$fichier=dfichier_fnmf$fichier[i]
    decla_fnmf=rbind(decla_fnmf,df_selec)
  }
  
}

end_time <- Sys.time()
end_time - start_time


names(decla_fnmf)=c(dicFields[V1 %in% lvar_l[["decla"]]]$Comment,
              "fichier")

saveRDS(decla_fnmf,file=paste0("output/decla_fnmf/fnmf_202302_test.rds"))


```

explorer pour un siret

```{r}


decla_fnmf[Entreprise.Siren=="817439599" & Etablissement.Nic=="00033",
           .N,
           by=Declaration.Mois]

ci=decla_fnmf[Entreprise.Siren=="817439599" & Etablissement.Nic=="00033" &
             Declaration.Mois=="01122022"]$chemin_complet
ci
data_i=fread(ci,header = F,quote = "'")

data_i[V1 %in% c("S21.G00.51.011","S21.G00.51.013", "S21.G00.30.001")]%>%
  pivot_wider(names_from =  V1,
              values_from=V2)
df_i=data_i[V1 %in% c("S21.G00.51.011","S21.G00.51.013", "S21.G00.30.001")]
df_i$groupid <- cumsum(df_i$V1 == "S21.G00.30.001")
df_i[ , `:=`( freq = .N , newid = paste(groupid, 1:.N) ) , by=.(groupid, V1) ]
df_selec <- dcast(df_i, groupid + newid ~ V1, value.var = "V2")
df_selec[, c("newid","groupid") := NULL]

df_selec=fill(df_selec,S21.G00.30.001,.direction = "downup")

df_selec[S21.G00.30.001=="1710214118109"]

```


```{r}
decla_fnmf=decla
```

# Zip izy DSN

- pour CTIP, on crée un fichier par date, et on reconcatène tout. On peut tout prendre dans ce fichier, qui sera un fichier contiendrait tout pour le mois.
- Pour FNMF, on parse uniquement des fichiers postérieurs à une date, et la base contient uniquement des fichiers postérieurs à cette date. on pourrait créer un fichier par date aussi pour homogénéiser les fichiers.

## CTIP

on peut faire après une concaténation de l'ensemble des rds, et faire une boucle sur les dates.

```{r}
decla_ctip
decla_ctip[,date:=paste0(substr(fichier,9,12),
                         substr(fichier,7,8),
                         substr(fichier,5,6))]

chemin_ctip_dezip=paste0("data/dezip/CTIP/",mois_valeur,"/")

decla_ctip$chemin_complet=paste0(chemin_ctip_dezip,decla_ctip$fichier)


decla_ctip[,.N,by=date]
decla_ctip[,.N,by=Declaration.Nature]
decla_ctip[,.N,by=Envoi.EssaiReel]
decla_ctip[,.N,by=Declaration.Mois]

```


```{r}
decla_ctip_run=decla_ctip[Declaration.Nature=="01" & 
             Declaration.Type %chin% c("01","03","04") & 
             substr(Entreprise.Apen,1,2) !="78" &
             Envoi.EssaiReel=="02"]


decla_ctip_run[,.N,by=date]
decla_ctip_run[,.N,by=Declaration.Nature]
decla_ctip_run[,.N,by=Envoi.EssaiReel]
decla_ctip_run[,.N,by=Declaration.Mois]

```


```{r}
# date filtre à faire
# car on reconcatène toutes les dates

for (date_i in unique(decla_ctip$date)){
  files_zip=decla_ctip[date==date_i & Declaration.Nature=="01" & 
                         Declaration.Type %chin% c("01","03","04") & 
                         substr(Entreprise.Apen,1,2) !="78" &
                         Envoi.EssaiReel=="02"]$chemin_complet
  
  zip::zip(paste0("output/izy/202302/",date_i,"_CTIP.zip"),files=files_zip,mode = "cherry-pick")
}


```

## FNMF


```{r}
decla_fnmf

decla_fnmf[,date:=substr(fichier,10,17)]

decla_fnmf[,chemin_complet:=paste0("data/dezip/FNMF/",mois_valeur,"/",fichier)]

decla_fnmf_run=decla_fnmf[Declaration.Nature=="01" & 
             Declaration.Type %chin% c("01","03","04") & 
             substr(Entreprise.Apen,1,2) !="78" &
             Envoi.EssaiReel=="02"]
decla_fnmf_run

```

```{r}
decla_fnmf[Declaration.Nature=="01" & 
             substr(Entreprise.Apen,1,2) !="78" &
             Envoi.EssaiReel=="02"]
```

```{r}
decla_fnmf_run[,.N,by=date]
decla_fnmf_run[,.N,by=Declaration.Nature]
decla_fnmf_run[,.N,by=Envoi.EssaiReel]
decla_fnmf_run[,.N,by=Declaration.Mois]
```

```{r}

# on ne fait pas de filtres comme on ne fait pas par date.


for (date_i in unique(decla_fnmf_run$date)){
  
  files_zip=decla_fnmf_run[date==date_i]$chemin_complet
  
  zip::zip(paste0("output/izy/",mois_valeur,"/",date_i,"_FNMF.zip"),
           files=files_zip,mode = "cherry-pick")
}


```



