
# Données

## Dictionnaires

```{r}

dicFields=read.xlsx("param/dsn-datatypes-cahier-technique-2023.xlsx",sheet = "Fields",
              startRow = 1, colNames = TRUE,
  rowNames = FALSE, detectDates = FALSE, skipEmptyRows = TRUE,
  skipEmptyCols = TRUE, rows = NULL, cols = NULL, check.names = FALSE,
  namedRegion = NULL, na.strings = "NA", fillMergedCells = FALSE)%>%data.table()%>%
  dplyr::mutate(V1=paste0(Block.Id,".",Id))

names(dicFields)

```

## listes variables sélec

```{r}
lvar=names(dicFields)
lvar=lvar[3:4]
#lvar=lvar[substr(lvar,1,3)=="Sel"]

li=lvar[1]

lvar_l=list()
lvar_vec=list()
lindv=list()

for (li in lvar){
  
  lvar_l[[li]]=dicFields[get(li)==1]$V1
  nlist=rep("",length(lvar_l[[li]]))
  names(nlist)=lvar_l[[li]]
  
  lvar_vec[[li]] = nlist
  lindv[[li]]=data.table()
}

lvar_l[["decla"]]


```



# Liste fichiers

## izy dsn final

```{r}
lfiles=list.files("data/fichiers/Finalised_dezip/20211127_DSN_VIV_MENSU")
length(lfiles)
```


## Carrefour

On part d'une liste de fichiers à lire

```{r}

lfiles=list.files(paste0(path.data,"carrefour_dezip"))
length(lfiles)

```


```{r,eval=FALSE}
lfiles=fichiers_casino
length(lfiles)
```


# Données décla


## CTIP

```{r}
dctip=list.files(paste0("data/dezip/CTIP/",mois_valeur),recursive =T)

dfichier_ctip=rbind(data.table(concentrateur="CTIP",
                               dossier=substr(dctip,1,31),
                               fichier=dctip))

dfichier_ctip[,date:=paste0(substr(dctip,9,12),
                            substr(dctip,7,8),
                            substr(dctip,5,6))]

dfichier_ctip[,chemin_complet:=paste0("data/dezip/CTIP/",mois_valeur,"/",fichier)]
```


```{r}
# Filtrer pour avoir les dates non retraitées

dfichier_ctip=dfichier_ctip[date>=date_filtre]

# fwrite(dfichier,file="output/20221016_dfichier.csv",sep=";")

```


```{r}


dir.create(paste0("output/decla_ctip/",mois_valeur), showWarnings = FALSE)

start_time <- Sys.time()

# préciser le df dans condition for et le lien dans fread

for (date_i in unique(dfichier_ctip$date)){
  decla=data.table()
  
  dfichier_run=dfichier_ctip[date ==date_i]
  
  for (i in 1:nrow(dfichier_run)){
    
    data_i=fread(dfichier_run$chemin_complet[i],header = F,quote="'")
    #print(i)
    
    #data_i$V2=gsub("^\\b'|'\\b$", "", data_i$V2)
    
    df_i <- data_i[V1 %in% lvar_l[["decla"]]]
    df_i <- complete(df_i, V1=lvar_l[["decla"]])
    
    df_selec=data.table::transpose(df_i[,c("V2")])
    
    if (is.null(df_selec)!=T){
      df_selec$fichier=dfichier_run$fichier[i]
      decla=rbind(decla,df_selec)
    }
    
  }
  
  names(decla)=c(dicFields[V1 %in% lvar_l[["decla"]]]$Comment,
                 "fichier")
  
  saveRDS(decla,file=paste0("output/decla_ctip/",mois_valeur,"/ctip_",date_i,".rds"))
}

end_time <- Sys.time()
end_time - start_time


```


### Concaténation

```{r}
# chemin_ctip_decla="Q:/Lab_S2H/1_Data/dsn_fichiers/ctip_decla/202210"
chemin_ctip_decla=paste0("output/decla_ctip/",mois_valeur,"/")

ldcl_ctip=list.files(chemin_ctip_decla)

decla_ctip=data.table()

for (li in ldcl_ctip){
  decla_ctip_i=readRDS(paste0(chemin_ctip_decla,li))
  decla_ctip=rbind(decla_ctip,decla_ctip_i)
}

saveRDS(decla_ctip,file="output/decla_ctip/ctip_202301.rds")


```




## Chemin dans df

chemin fichier directemetn dans dfichiers

```{r}
dfichier
meta=fread("output/")
```

```{r}
dfichier_run=dfichier_ctip
```


```{r}

start_time <- Sys.time()

date_i="20220701"

# préciser le df dans condition for et le lien dans fread

for (date_i in unique(dfichier[concentrateur=="CTIP"]$date)){
  
  
  decla=data.table()
  
  dfichier_run=dfichier[concentrateur=="CTIP" & date ==date_i]
  
  for (i in 1:nrow(dfichier_run)){
    
    data_i=fread(dfichier_run$chemin_complet[i],header = F,quote="'")
    #print(i)
    
    #data_i$V2=gsub("^\\b'|'\\b$", "", data_i$V2)
    
    df_i <- data_i[V1 %in% lvar_l[["decla"]]]
    df_i <- complete(df_i, V1=lvar_l[["decla"]])
    
    df_selec=data.table::transpose(df_i[,c("V2")])
    
    if (is.null(df_selec)!=T){
      df_selec$fichier=dfichier_run$chemin_complet[i]
      decla=rbind(decla,df_selec)
    }
    
  }
  names(decla)=c(dicFields[V1 %in% lvar_l[["decla"]]]$Comment,
                 "fichier")
  saveRDS(decla,file=paste0("output/decla/ctip_",date_i,".rds"))
}


end_time <- Sys.time()
end_time - start_time




```

solution alternative avec boucle

```{r}


col="S20.G00.05.001"
col="S21.G00.11.024"


start_time <- Sys.time()

decla=data.table()

# préciser le df dans condition for et le lien dans fread
i=1

# length(dfichier_run$fichier)
for (i in 1:100){
  
  data_i=fread(dfichier_run$chemin_complet[i],header = F,quote="'")
  
  for (col in lvar_l[["decla"]]){
    
    if (length(data_i[V1==col]$V2)>0){
      #dfichier_run[i][[col]]=data_i[V1==col]$V2
      dfichier_run[i,(col):=data_i[V1==col]$V2]
    }
    
  }
  print(i)
  
}

end_time <- Sys.time()
end_time - start_time




```


## FNMF par mois

```{r}

dfnmf=list.files(paste0("data/dezip/FNMF/",mois_valeur),recursive =T)

dfichier_fnmf=data.table(concentrateur="FNMF",
                          dossier=substr(dfnmf,1,24),
                          fichier=dfnmf)

dfichier_fnmf[concentrateur=="FNMF",date:=substr(dossier,10,17)]

dfichier_fnmf[concentrateur=="FNMF",
              chemin_complet:=paste0("data/dezip/FNMF/",mois_valeur,"/",fichier)]


# fwrite(dfichier,file="output/20221016_dfichier.csv",sep=";")

# filtre par date

dfichier_fnmf=dfichier_fnmf[date>=date_filtre]

dfichier_fnmf[,.N,by=date]

```


```{r}
dfichier_fnmf

i=1
```


### Par jour


```{r}

dir.create(paste0("output/decla_fnmf/",mois_valeur), showWarnings = FALSE)

start_time <- Sys.time()

# préciser le df dans condition for et le lien dans fread

for (date_i in unique(dfichier_fnmf$date)){
  decla=data.table()
  
  dfichier_run=dfichier_fnmf[date ==date_i]
  
  for (i in 1:nrow(dfichier_run)){
    
    data_i=fread(dfichier_run$chemin_complet[i],header = F,quote="'")
    #print(i)
    
    #data_i$V2=gsub("^\\b'|'\\b$", "", data_i$V2)
    
    df_i <- data_i[V1 %in% lvar_l[["decla"]]]
    df_i <- complete(df_i, V1=lvar_l[["decla"]])
    
    df_selec=data.table::transpose(df_i[,c("V2")])
    
    if (is.null(df_selec)!=T){
      df_selec$fichier=dfichier_run$fichier[i]
      decla=rbind(decla,df_selec)
    }
    
  }
  
  names(decla)=c(dicFields[V1 %in% lvar_l[["decla"]]]$Comment,
                 "fichier")
  
  saveRDS(decla,file=paste0("output/decla_fnmf/",mois_valeur,"/fnmf_",date_i,".rds"))
}

end_time <- Sys.time()
end_time - start_time


```

### Concaténation

```{r}

chemin_fnmf_decla=paste0("output/decla_fnmf/",mois_valeur,"/")

ldcl_fnmf=list.files(chemin_fnmf_decla)

decla_fnmf=data.table()

for (li in ldcl_fnmf){
  decla_fnmf=rbind(decla_fnmf,readRDS(paste0(chemin_fnmf_decla,li)))
}

saveRDS(decla_fnmf,file="output/decla_fnmf/fnmf_202302_1.rds")


```

### pour tout

```{r}
start_time <- Sys.time()

decla_fnmf=data.table()

for (i in 1:nrow(dfichier_fnmf)){
  
  data_i=fread(paste0(dfichier_fnmf$chemin_complet[i]),header = F,quote = "'")
  # data_i=fread(paste0(chemin_dossier,"20211127_DSN_VIV_MENSU_n0000001___FNMF_20211125000000_Original_784669954-DSSH01-1R1-WSLFsIRFbL2RJFOJJq2oZpF_DSN"),header = F)
  
  #print(i)
  data_i$V2=gsub("^\\b'|'\\b$", "", data_i$V2)
  
  df_i <- data_i[V1 %in% lvar_l[["decla"]]]
  df_i <- complete(df_i, V1=lvar_l[["decla"]])
  
  df_selec=data.table::transpose(df_i[,c("V2")])
  
  if (is.null(df_selec)!=T){
    df_selec$fichier=dfichier_fnmf$fichier[i]
    decla_fnmf=rbind(decla_fnmf,df_selec)
  }
  
}

end_time <- Sys.time()
end_time - start_time


names(decla_fnmf)=c(dicFields[V1 %in% lvar_l[["decla"]]]$Comment,
              "fichier")

saveRDS(decla_fnmf,file=paste0("output/decla_fnmf/fnmf_202302_test.rds"))


```

explorer pour un siret

```{r}


decla_fnmf[Entreprise.Siren=="817439599" & Etablissement.Nic=="00033",
           .N,
           by=Declaration.Mois]

ci=decla_fnmf[Entreprise.Siren=="817439599" & Etablissement.Nic=="00033" &
             Declaration.Mois=="01122022"]$chemin_complet
ci
data_i=fread(ci,header = F,quote = "'")

data_i[V1 %in% c("S21.G00.51.011","S21.G00.51.013", "S21.G00.30.001")]%>%
  pivot_wider(names_from =  V1,
              values_from=V2)
df_i=data_i[V1 %in% c("S21.G00.51.011","S21.G00.51.013", "S21.G00.30.001")]
df_i$groupid <- cumsum(df_i$V1 == "S21.G00.30.001")
df_i[ , `:=`( freq = .N , newid = paste(groupid, 1:.N) ) , by=.(groupid, V1) ]
df_selec <- dcast(df_i, groupid + newid ~ V1, value.var = "V2")
df_selec[, c("newid","groupid") := NULL]

df_selec=fill(df_selec,S21.G00.30.001,.direction = "downup")

df_selec[S21.G00.30.001=="1710214118109"]

```


```{r}
decla_fnmf=decla
```


## Chemin unique

```{r}
chemin_dossier=paste0(path.data,"dezip/")
```

```{r}

chemin_dossier="data/fichiers/Finalised_dezip/20211127_DSN_VIV_MENSU/"
lfiles=list.files(chemin_dossier)
i=1
```

```{r}

chemin_dossier="data/fichiers/archive_r/FICHIERS_DSN_27-11-2021/FICHIERS_DSN_27-11-2021/CTIP_FNMF/"
lfiles=list.files(chemin_dossier)
length(lfiles)
i=1
```

ancien archivage, fichier d'origine, pour savoir si la sélection est ok

```{r}
chemin_dossier="data/analyse ancien archivage/FICHIERS_DSN_27-11-2021/FICHIERS_DSN_27-11-2021/CTIP_FNMF/"
lfiles=list.files(chemin_dossier)
length(lfiles)
i=1
```

```{r}

start_time <- Sys.time()

decla=data.table()
length(lfiles)

for (i in 1:length(lfiles)){
  
  data_i=fread(paste0(chemin_dossier,lfiles[i]),header = F,quote = "'")
  # data_i=fread(paste0(chemin_dossier,"20211127_DSN_VIV_MENSU_n0000001___FNMF_20211125000000_Original_784669954-DSSH01-1R1-WSLFsIRFbL2RJFOJJq2oZpF_DSN"),header = F)
  
  print(i)
  data_i$V2=gsub("^\\b'|'\\b$", "", data_i$V2)
  
  df_i <- data_i[V1 %in% lvar_l[["decla"]]]
  df_i <- complete(df_i, V1=lvar_l[["decla"]])
  
  df_selec=data.table::transpose(df_i[,c("V2")])
  
  if (is.null(df_selec)!=T){
    df_selec$fichier=lfiles[i]
    decla=rbind(decla,df_selec)
  }
  
}

end_time <- Sys.time()
end_time - start_time


names(decla)=c(dicFields[V1 %in% lvar_l[["decla"]]]$Comment,
              "fichier")

```


On fait le filtre pour voir

```{r}
decla[Declaration.Nature=="01" & 
                         Declaration.Type %chin% c("01","03","04") & 
                         substr(Entreprise.Apen,1,2) !="78" &
             Envoi.EssaiReel=="02"]

```

on compare à ce qui avait été fait

```{r}


izy=data.table(fichier=list.files("data/analyse ancien archivage/20211204_DSN_VIV_MENSU"))

izy=data.table(fichier=list.files("data/analyse ancien archivage/20211127_DSN_VIV_MENSU"))
izy$f=substr(izy$fichier,35,360)
izy$type=substr(izy$fichier,35,36)
izy[,.N,by=type]

nchar("20211127_DSN_VIV_MENSU_n0000001___")

```


```{r}
decla[Declaration.Nature=="01" & 
                         Declaration.Type %chin% c("01","03","04") & 
                         substr(Entreprise.Apen,1,2) !="78" &
             Envoi.EssaiReel=="02"][!fichier %chin% izy$f]
```



```{r}
names(decla)
decla[,.N,by=Declaration.Nature]
decla[,.N,by=Declaration.Type]

decla[,.N,by=Etablissement.Apet][substr(Etablissement.Apet,1,2)=="78"]
decla[,.N,by=Entreprise.Apen][substr(Entreprise.Apen,1,2)=="78"]

decla[,.N,by=c("Entreprise.Siren")]
comptage.eta=decla[,.N,by=c("Entreprise.Siren","Etablissement.Nic")]

decla[Declaration.Type!="01"]

```



```{r}
decla[is.na(Declaration.Type)]
```

```{r}
decla[Etablissement.Nic=="00742",.N,by=Declaration.Mois]
decla[Etablissement.Nic=="00742" & Declaration.Mois=="01012017"]

```


```{r}
decla[,.N,by= Declaration.Mois]
```


## Export fichier


```{r}

fwrite(decla,file="output/20211127_DSN_VIV_MENSU_decla.csv",sep=";")

fwrite(decla,file="output/20221015_meta.csv",sep=";")

```


## Concaténation CTIP, FNMF et SINTIA

pour sintia , c'est fait dans un autre fichier

```{r}

```


# Zip izy DSN

- pour CTIP, on crée un fichier par date, et on reconcatène tout. On peut tout prendre dans ce fichier, qui sera un fichier contiendrait tout pour le mois.
- Pour FNMF, on parse uniquement des fichiers postérieurs à une date, et la base contient uniquement des fichiers postérieurs à cette date. on pourrait créer un fichier par date aussi pour homogénéiser les fichiers.

## CTIP

on peut faire après une concaténation de l'ensemble des rds, et faire une boucle sur les dates.

```{r}
decla_ctip
decla_ctip[,date:=paste0(substr(fichier,9,12),
                         substr(fichier,7,8),
                         substr(fichier,5,6))]

chemin_ctip_dezip=paste0("data/dezip/CTIP/",mois_valeur,"/")

decla_ctip$chemin_complet=paste0(chemin_ctip_dezip,decla_ctip$fichier)


decla_ctip[,.N,by=date]
decla_ctip[,.N,by=Declaration.Nature]
decla_ctip[,.N,by=Envoi.EssaiReel]
decla_ctip[,.N,by=Declaration.Mois]
```


```{r}
decla_ctip_run=decla_ctip[Declaration.Nature=="01" & 
             Declaration.Type %chin% c("01","03","04") & 
             substr(Entreprise.Apen,1,2) !="78" &
             Envoi.EssaiReel=="02"]


decla_ctip_run[,.N,by=date]
decla_ctip_run[,.N,by=Declaration.Nature]
decla_ctip_run[,.N,by=Envoi.EssaiReel]
decla_ctip_run[,.N,by=Declaration.Mois]

```


```{r}
# date filtre à faire
# car on reconcatène toutes les dates

for (date_i in unique(decla_ctip$date)){
  files_zip=decla_ctip[date==date_i & Declaration.Nature=="01" & 
                         Declaration.Type %chin% c("01","03","04") & 
                         substr(Entreprise.Apen,1,2) !="78" &
                         Envoi.EssaiReel=="02"]$chemin_complet
  
  zip::zip(paste0("output/izy/202302/",date_i,"_CTIP.zip"),files=files_zip,mode = "cherry-pick")
}


```

## FNMF

```{r}
# normalement, les données sont sauvegardé,s mais si jamais on redémarre, on peut relire le fichier

# decla_fnmf=readRDS("output/decla_fnmf/fnmf_202301_03.rds")
#
```

```{r}
decla_fnmf

decla_fnmf[,date:=substr(fichier,10,17)]

decla_fnmf[,chemin_complet:=paste0("data/dezip/FNMF/",mois_valeur,"/",fichier)]

decla_fnmf_run=decla_fnmf[Declaration.Nature=="01" & 
             Declaration.Type %chin% c("01","03","04") & 
             substr(Entreprise.Apen,1,2) !="78" &
             Envoi.EssaiReel=="02"]
decla_fnmf_run

```

```{r}
decla_fnmf[Declaration.Nature=="01" & 
             substr(Entreprise.Apen,1,2) !="78" &
             Envoi.EssaiReel=="02"]
```

```{r}
decla_fnmf_run[,.N,by=date]
decla_fnmf_run[,.N,by=Declaration.Nature]
decla_fnmf_run[,.N,by=Envoi.EssaiReel]
decla_fnmf_run[,.N,by=Declaration.Mois]
```

```{r}

# on ne fait pas de filtres comme on ne fait pas par date.


for (date_i in unique(decla_fnmf_run$date)){
  
  files_zip=decla_fnmf_run[date==date_i]$chemin_complet
  
  zip::zip(paste0("output/izy/",mois_valeur,"/",date_i,"_FNMF.zip"),
           files=files_zip,mode = "cherry-pick")
}


```


# Analyse Transfert IZy DSN

```{r}
decla_after=decla
```


```{r}
decla_before=decla
```

```{r}
decla_after[,fichier2:=substr(fichier,35,300)]
decla_after[,fichier_deb:=substr(fichier,35,38)]
```

```{r}
decla_before[substr(Entreprise.Apen,1,2)!="78",.N,by=Declaration.Nature]
decla_before[substr(Etablissement.Apet,1,2)!="78",.N,by=Declaration.Nature]
```

```{r}
decla_before[substr(Etablissement.Apet,1,2)!="78" & Declaration.Nature=="01" & Declaration.Type %in% c("01","03","04"),.N,by=Declaration.Type]
decla_after[fichier_deb!="CDDS",.N,by=Declaration.Type]

decla_before[substr(Etablissement.Apet,1,2)!="78" & Declaration.Nature=="01" & Declaration.Type %in% c("01","03","04"),.N,by=Declaration.Nature]
decla_after[fichier_deb!="CDDS",.N,by=Declaration.Nature]
```

```{r}
decla_before[substr(Entreprise.Apen,1,2)!="78" & Declaration.Nature=="01" & Declaration.Type %in% c("01","03","04"),.N,by=Declaration.Mois]
decla_after[fichier_deb!="CDDS",.N,by=Declaration.Mois]

```

```{r}
decla_after[fichier_deb!="CDDS",.N,by=Declaration.Nature]
```

dans before mais pas dans afeter

```{r}

decla_before[substr(Entreprise.Apen,1,2)!="78" & Declaration.Nature=="01" & !fichier %chin% decla_after[fichier_deb!="CDDS"]$fichier2,][2]$fichier



```

```{r}
decla_after[Entreprise.Siren=="422586735"]
decla_before[Entreprise.Siren=="422586735"]

```


```{r}
decla_after[,.N,by=fichier_deb]

decla_after[,.N,by=Declaration.Type]

decla[,.N,by=Etablissement.Apet][substr(Etablissement.Apet,1,2)=="78"]
decla[,.N,by=Entreprise.Apen][substr(Entreprise.Apen,1,2)=="78"]

```

# Zippage



pour SINTIA
CDDSN02E.202206049021376
on va commencer à 
CDDSN02E.202206051010057
donc date 20220605


Pour FNMF, voir C0000043_20220611_032740
dans rezippage, on s'est arrêté à 14 pour le 10 juin, et il y en a 111
donc à partir de 20220610

pour CTIP, on commence à 10 juin

donc pour le 19 juin, on fait un zippage spécial avec plusieurs dates



```{r}
dsintia=list.files("SINTIA_decoupage",recursive =T)
nchar("CDDSN02E.202206017010362/")
```

```{r}
dfichier_sintia=data.table(concentrateur="SINTIA",
                          dossier=substr(dsintia,1,24),
                          fichier=dsintia)
dfichier_sintia[,chemin_complet:=paste0("SINTIA_decoupage/",fichier)]
dfichier_sintia[,date:=substr(dossier,10,17)]

nchar("CDDSN02E.")
dfichier_sintia[,.N,by=dossier]


fwrite(dfichier_sintia,file="output/20221016_dfichier_sintia.csv",sep=";")
```

```{r}

zip::zip("test.zip",files=dfichier_sintia[c(1,1000,300,4000)]$chemin_complet,mode = "cherry-pick")



```



# Voir fichier brut


```{r}
data_i=fread(dfichier[2]$chemin_complet,header = F,fill = T)
data_i
data_i=fread(dfichier[2]$chemin_complet,header = F,quote="'")

fwrite(data_i[1:100],file="output/sortie.txt",col.names=F)


```

```{r}
DSN_01_01_01_E_P20V01_144498701_B6645Jvz-M81a8BFFjxBKw9_1_P0959.txt

data_i=fread(paste0("data/fichiers/archive_r/FICHIERS_DSN_27-11-2021/FICHIERS_DSN_27-11-2021/CTIP_FNMF/",
                    "DSN_01_01_01_E_P21V01_179946762_B5OVlcnK-dxLptARXPTrItV_1_P0959.txt"),header = F)


data_i[V1=="S21.G00.30.001"]

data_2=fread(paste0("data/fichiers/archive_r/FICHIERS_DSN_27-11-2021/FICHIERS_DSN_27-11-2021/CTIP_FNMF/",
                    "DSN_01_02_01_E_P21V01_179946919_B5Zp2WUOZdtwIhCBxRBHIcU_1_P0959.txt"),header = F)

dim(data_i)

dim(data_2)

fwrite(data_i,file="output/11.csv",sep=";")
fwrite(data_2,file="output/2.csv",sep=";")
```


```{r}

data_i=fread(paste0(paste0(path.data,"dezip/"),"DSNM_225001_100000031200663_201801_20180131_103444.txt"),header = F)

data_i$V2=gsub("^\\b'|'\\b$", "", data_i$V2)

data_i[V2=="1810122278198"]
data_i$id=1:nrow(data_i)
data_i[V2=="BAUDET"]
data_i[V2=="LECAT"]
data_i[V2=="1780295219066"]

df_i <- data_i[V1 %in% lvar_l[["Select_indiv"]]]

df_selec=split(df_i, cumsum(df_i$V1 == "S21.G00.30.001")) %>%
  map_dfr(~ {
    x1 <- split(.x$V2, .x$V1)
    mx <- max(lengths(x1))
    map_dfr(x1, `length<-`, mx)})

data_i[V1=="S21.G00.30.001"]
    
```


# Commentaires

deux declaration pour le mois de septembre 2022, CTIP

30015643700034

